臺灣板橋地方法院民事判決　　　　　　 92年度重訴字第610號
原　　　告　財政部台灣省北區國稅局
法定代理人　壬○○
訴訟代理人　庚○○
　　　　　　戊○○
　　　　　　辛○○
被　　　告　丙○○
被　　　告　丁○○
　　　　　　（原名李清南）
被　　　告　子○○
共　　　同
訴訟代理人　劉邦川律師
複代理人　　寅○○律師
被　　　告　己○○
訴訟代理人　陳井星律師
複代理人　　癸○○律師
　　　　　　傅爾洵律師
被　　　告　丑○○
被　　　告　甲○○
被　　　告　乙○○
訴訟代理人　黃秀蘭律師
複代理人　　陳超凡律師
上列當事人間請求侵權行為損害賠償事件，經本院於民國94年5
月9日言詞辯論終結，判決如下：
    主  文
被告丙○○、子○○、丑○○、乙○○應連帶給付原告新臺幣壹
億參仟參佰零捌萬壹仟壹佰參拾壹元，及被告丙○○自民國九十
二年八月三十日起、被告子○○自民國九十二年八月二十八日起
、被告丑○○自民國九十二年八月二十九日起、被告乙○○自民
國九十二年十月二十四日起，均至清償日止，按年息百分之五計
算之利息。其中新臺幣伍仟零捌拾玖萬捌仟陸柒拾肆元，及自民
國九十二年八月二十八日起至清償日止，按年息百分之五計算之
利息，由被告丁○○連帶給付之。其中新臺幣壹仟零陸拾參萬貳
仟參佰玖拾捌元，及自民國九十二年八月二十八日起至清償日止
，按年息百分之五計算之利息，由被告己○○連帶給付之。
原告其餘之訴駁回。
訴訟費用由被告丙○○、子○○、丑○○、乙○○、丁○○連帶
負擔百分之三十五；被告丙○○、子○○、丑○○、乙○○、己○○連帶負擔百分之七；被告丙○○、子○○、丑○○、乙○○
連帶負擔百分之四十九；餘由原告負擔。
本判決第一項於原告以新臺幣肆仟萬元為被告供擔保後，得假執
行；被告丙○○、子○○、丑○○、乙○○、丁○○、己○○如
將請求標的物提存，或於執行標的物拍定、變賣或物之交付前，
被告丙○○、子○○、丑○○、乙○○以新臺幣壹億參仟參佰零
捌萬壹仟壹佰參拾壹元；被告丁○○以新臺幣伍仟零捌拾玖萬捌
仟陸柒拾肆元；被告己○○以新臺幣壹仟零陸拾參萬貳仟參佰玖
拾捌元，或同額臺灣銀行可轉讓定期存單，為原告預供擔保，得
免為假執行。
原告其餘假執行之聲請駁回。
    事實及理由
一、程序方面：
  (一)本件原告原係台北縣稅捐稽徵處，嗣因業務移撥，由財政部
    臺灣省北區國稅局承接。爰由財政部臺灣省北區國稅局類推
    適用民事訴訟法第169 條規定，聲明承受訴訟（最高法院92
    年度第1 次民庭會議決議參照）。
  (二)被告甲○○經合法通知未於最後言詞辯論期日到場，核無民
    事訴訟法第386 條各款所列情形，爰依原告聲請，由其一造
    辯論而為判決。
  (三)原告以其財產權因被告等之犯罪行為受損（即不應核退稅，
    誤而核退稅，造成金錢交付之財產權損失。）本於民法第
    184 條、第185 條侵權行為法律關係提起本件附帶民事訴訟
    ，核與刑事訴訟法第487 條要件相符。被告抗辯：稅款損失
    屬公法上之權利，不得依民事訴訟程序向普通法院請求，容
    有誤解（即被告援引所謂稅款損失屬公權範圍相關見解，均
    係指政府向逃漏稅捐人民徵稅之行政權，與前述原告主張之
    事實即政府誤以具退稅事由，而交付退稅款，並不相同。）
    ，併此敘明。
二、原告主張：
  (一)訴外人李文鑫與被告等於民國83年至85年間基於共同犯意之
    聯絡，以線華實業有限公司等95家虛設行號（詳本院88年度
    訴字第53號刑事判決書附表三所載，下稱附表三95家虛設行
    號），先由李文鑫指示被告乙○○等人將線華公司等95家虛
    設行號互開統一發票並製作不實之營業稅報表（401 表）以
    營造有真實營運之假象。並利用媒體申報方式虛開統一發票
    予適用零稅率之保稅工廠，復偽造保稅工廠盡管編號及該等
    工廠確曾買發票所列貨物供作原物料使用印章，蓋用於如前
    開刑事判決書附表六所載之虛設公司（下稱附表六53家虛設
    行號），向臺北縣稅捐稽徵處申請退取5%營業稅。被告丙○○、丁○○、己○○、子○○、丑○○、甲○○等稅務員，
    明知該等附表六所示53家申請退稅之公司並無營業之事實，
    竟於各該公司退稅情冊上為不實之核定，使台北縣稅捐稽徵
    處陷於錯誤，或匯款或開立國庫支票，由訴外人李文鑫之配
    偶成慧萍詐領得新台幣（下同）145,584,890 元（即如本院
    88 年 度訴字第53號刑事判決書附表六編號7 、8 、10至14
    、17 、19 至44核退稅金額欄之加總），造成台北縣稅捐稽
    徵處受有前開金額之損害。因自92年1 月1 日起營業稅業務
    由原告回收自徵，原告並依法承受訴訟，被告等自應就前開
    損害，依民法第184 條第1 項、第185 條規定，對本件損害
    對原告負連帶賠償之責。
  (二)關於被告丙○○等稅務員明知如附表一所示公司為虛設行號
    一節，除據被告乙○○及訴外人黃朝明、楊秋娟於刑事案件
    中均供稱「李文鑫由虛設公司所在地之管區稅務員提供房屋
    稅籍等公司設立所需部分資料，再由訴外人石玉明等人提供
    人頭辦理登記」等語可悉外；依作業規範，稅籍設立本需稅
    務員至現場查核，是被告丁○○等人實難推諉不知李文鑫虛
    設公司之事。另據證人戊○○於刑事案件中陳稱：其發現詐
    領稅款事宜時，被告丁○○曾向伊質，問伊反問丁○○為何
    要如此做，丁○○推稱伊係不得已被丙○○牽著鼻子走。事
    後向處長報告後，追回部分款項，當時本來只知道丙○○與
    丁○○與該事件有關，其他四位同仁，是之後都一起逾歸且
    發現虛設行號之地址均在他們轄區，才知悉亦與本案有關等
    語。及證人張素宜於刑事案件證稱：被告丙○○以其父親李
    輝堂名義加入李文鑫所成立之公司等情。均足證明被告等人
    與李文鑫間對詐領本件退稅款之犯罪事實，有犯意聯絡及行
    為分擔。即被告乙○○明知為虛設行號仍取得被告丙○○等
    提供之資料辦理公司登記、請領發票等事宜，員自亦有犯意
    聯絡。而被告丙○○等稅務員雖主張彼等就外銷貨物申請退
    稅之審核僅為形式審查，根本無法為實質審查。惟彼等共同
    侵權行為之認定並非基於是否有實質審查權問題，而係彼等
    明知附表不可歸責事由示公司為虛設行號，並無實際交易情
    事，竟對該等公司申請退稅予以核准，自屬違法審核。甚且
    惝未涉及不法，豈有於事發後被告丙○○等均棄職前往大陸
    ，亦背常情。
  (三)聲明：被告應連帶給付原告145,584,890 元（即本院88年度
    訴字第53號刑事判決書附表六編號7 、8 、10至14、17、19
    至44核退稅金額欄之加總），及自起訴狀繕本送達翌日（被
    告丁○○、己○○、子○○、甲○○為92年8 月28日、丑○○為92年8 月29日、丙○○為92年8 月30日、乙○○為92年
    10月24日）起至清償日止，按年息5%計算之利息；原告願供
    擔保請准宣告假執行。
三、被告抗辯：
  (一)被告丙○○、丁○○、子○○部分：
    (1)有關營業人外貨物適用零稅率之退稅，依據財政部82 年6
      月2 日台財稅第821487110 號函釋令，無須檢附輸出許可
      證或出口報單，其退稅作業程序為營業人申報。服務
      區稅務員收件。申報資料移送電作課登錄站。電作課
      登錄。電作課產出申報退稅清單文營業稅服務區資整人
      員核對更正。更正後再送電作課，錄製磁帶送財政部財
      稅資料處理中心。電作課依據申報退稅清單進行查驗扣
      抵作。業電作課產出「退稅清冊」並掣開退稅支票交營
      業稅區服務人員。營業稅區服務人員將退稅支票送達營
      業人。財政部財稅資料處理中心產出「營利事業海關出
      口報單正誤清單」及「營利事業海關出口報單查清單」交
      營業稅服務區進行查。由以上程序可知，係採「先退稅後
      查核」制度。而營業人外銷貨物申請退稅之審核，現行制
      度完全倚賴電腦作業處理，透過全國各稅處及海關建檔資
      料，由財政部財稅資料處理中心運用電作程式交查，產出
      異常清冊，再交由營業稅服務區人員進行查核，是有關「
      申報退稅清單」因未附申報資料或異常資料，根本無從為
      實質查核，僅由形式審查有無塗改或明顯錯誤，實質審查
      在電作程式，是有關涉冒領退稅，被告丙○○等三人並無
      明知不實而為核定之行為，並無故意或過失不法侵權行為
      。
    (2)另原告主張，稅務員應於稅籍登記前到現場查看，故本件
      被告難推諉不知附表所示公司為虛設行號等情。惟依原告
      所提出作業手冊(四)調查審理之規定，於公司申請稅籍登記
      ，稅務員是否必須親至現場查看，未有明確規定，即稅務
      員遇此情形是否親至現場查看具有裁量權。況稅籍登記之
      核定權又掌握存課長手中，被告並無置喙餘地，是原告前
      開主張並無可採。退步言之，縱如原告所述，被告於稅籍
      登己時，必須親至現場查看，然若有不肖業者欲藉機欺罔
      ，由外觀上亦未必能查，知是以執此認定被告有包庇虛設
      公司為稅籍登記，理由顯有未足。
    (3)至法院向銀行調取之退稅資料，未經查覆者難認有退稅之
      實，而經查覆者，雖有退稅之事實，亦無法證明被告確有
      收取該退稅金額之實。另原告既無法提出被告轄區內營業
      稅籍資料審核表，無法證明該公司之稅籍登記確由被告承
      辦或被告確知悉為虛設行號。
    (4)綜上，依照民事舉證責任之分配，難認原告已就主張之事
      實盡立證之責。而其所依憑刑事第一審判決，被告既已上
      訴臺灣高法院，結果尚未確定，自不得以刑事第一審判決
      為認定被告是否具侵權行為之依據。
    (5)併為答辯聲明：原告之訴及假執行之聲請均駁回；如受不
      利判決願供擔保請免為假執行。
  (二)被告己○○部分：
    (1)被告己○○並無原告所主張「提供區內之房屋稅籍資料、
      房屋租賃資料供李文鑫集團使用」或「明知附表不可歸責
      事由示公司為虛設行號，仍予護行，進而使李文鑫集團順
      利詐取退稅款」之侵害行為。原告就前開主張，自應舉證
      之責。
    (2)又原告雖引述刑事共同被告之供述，以為被告己○○「侵
      害行為」之佐，惟前開共同被告「乙○○」「黃明朝」之
      供述，既從未讓被告己○○有反詰問之機會，自不具證據
      能力。至刑事案件證人「楊秋娟」「戊○○」之證言，均
      係於偵查中所為陳述，非係審判時於法官面前所為之陳述
      ，依法不具證據力，甚且多數係於調查局中所為，既未經
      具結，其證明力自亦有可議。況前開證人於刑事案件第一
      審審理時，均翻異前詞，其等之證言，更難採信。
    (3)退萬步言，縱己○○確有侵害行為，亦無賠償之責，即關
      於己○○轄區之附表編號6 、7 、83家公司，係利用「媒
      體」申報詐營業稅。而媒體申報退稅之方式式，係由營業
      人向媒體收件專櫃申報，收件後交電作課資料整理人員整
      理並由其建立退稅申報電腦檔案，再產出退稅清單，經資
      整人員核對，交各管區稅務員於退稅清冊蓋章。因此，資
      理員如無發現異常告知稅務，員則對於詐領退款之情形，
      稅務員實難查覺。此純係制度上之缺失，難認己○○有何
      故意或過失可言。原告既未舉證證明己○○有何實質審查
      義務，自難認林之毅應負賠償之責。且被告林之毅與其他
      被告間管區互異，侵害行為各有遙同，亦欠缺「損害共同
      關聯性」。
    (4)併為答辯聲明：原告之訴駁回；如受不利判決願供擔保（
      現金或臺灣銀行可轉讓定期存單）請免為假執行。
  (三)被告丑○○部分：
    (1)否認原告主張之侵權行為事實，應由原告負舉證之責。
    (2)關於稅籍登記資料，原則上伊均不會去看，除非有特殊情
      形。伊不知情其配偶被登記為文昇公司股東，中間有註銷
      過，原本把身份證交給文台，是要成立另一家公司，大概
      月後就退出，但一直未被註銷。核退稅的部分是電作課製
      作清冊後，再交給伊辦理。至附表所示公司縱於伊轄區內
      ，亦無法證明為伊辦理，並且無法確認登記資料是否虛偽
      。
    (3)附表所示退稅資料係由電作課簽發國庫支票直接劃撥至各
      虛設行號銀行帳戶，依國庫法第25至27條規定及國庫支票
      法第2 條規定，發票人既為財政部國庫署，稅捐單位僅為
      簽發單位，實際受害人應非原告，自無向被告請求賠償之
      理。
    (4)併為答辯聲明：原告之訴駁回；如受不利判決願供擔保請
      免為假執行。
  (四)被告甲○○部分：
    (1)甲○○並不認識李文鑫，故並無與其虛設行號之犯行存在
      。且據林文忠於偵查中供述，中部地區除稅務員楊伯元外
      ，與其他稅務員不相熟，故業務無法推展。另甲○○所受
      理5 家登記案，均有按照規定前往查勘，也確有生財設備
      等才予簽報，並無原告所指情形。甚且，被告甲○○於本
      件爭議時期並非任職於台北縣稅捐稽徵處，附表不可歸責
      事由示公司是否應核退稅，如何核退稅，均與被告無涉，
      也非被告不可歸責事由得參與，被告並無就原告不可歸責
      事由受損害應負賠償之責任可言。
    (2)併為聲明：原告之訴駁回。
  (五)被告乙○○部分：
    (1)乙○○於81年6 月間自學校畢業後即準備參加國家考試，
      同年11月基層特考未能如願錄取，只得應徵進入位於台北
      縣泰山鄉○○路之文台會計師事務所擔任查帳員，乙○○
      雖自輔仁大學會計系畢業，然未具工作及實務經驗，一切
      均賴事務所前輩教導，故雖名為查，員但進入事務所1 年
      多，僅對數件憑證齊全之正常案件進行查工作，而帳證不
      全、複雜之案件，則從未接觸過，更遑論予以查核、規劃
      ，是公司主管見乙○○較適合從事行政工作，83年間即調
      整乙○○之職務稽為稽核，專司文台會計師事務所之內帳
      。迨84年間乙○○結婚後，因配偶在台北擔任教職，擬辭
      職隨夫北上務所則建議乙○○轉調進入台北總公司（即文
      昇企管顧問有限公司，下稱文昇公司），乙○○慮及該工
      作可兼顧家庭，乃於84年8 月進入文昇公司擔任稽核主任
      一職，主要負責人事制度之檢討、出勤狀況之考核、公司
      內帳查核、資產保全等。乙○○既於84年8 月間始進入文
      昇公司，豈有可能於83年間即指示黃朝明、劉瑞潭刻取印
      章，虛設公司行號。況黃朝明為公司總經理，級位皆在乙○○之上，乙○○何來權力指示黃朝明。且黃朝明亦供稱
      「我在這95家裡有35家是華華事務所代登打的，而且大部
      分是在我出國時代登打的。」；劉瑞潭則稱「我也不認識
      乙○○，我從來沒有幫文昇公司辦理登記事宜，起訴書附
      表的公司，我一件都沒辦理。」，則於黃朝明出國與劉瑞
      潭互不相識之情況下，更不可能有指示之情況存在。且前
      開95家虛設行號之設立時間多在83年間，乙○○如何能於
      83年間即與彼等共謀。
    (2)文昇公司負責人李文鑫曾對公司同仁提及中國大陸工資較
      臺灣便宜10倍，擬將一些公司內較固定性之工作移到大陸
      處理，故在82、3 年間其即在大陸設立分公司，幫助處理
      臺灣總公司及各地分公司較固定性工作，又因大陸與臺灣
      往返屬越洋國際性，無論是電話費或運費成本皆高，為節
      省不必要支出，所有與大陸分公司之聯繫均由李文鑫親為
      ，而為控管便利，避免員工私下與大陸分公司連絡浪費成
      本，李文鑫規定一切聯絡由總公司祕書室人員代傳。被告
      於84年8 月至台北文昇公司工作前，從未曾為代傳工作，
      至公司工作後又任稽核而非祕書主任，卷附林文忠所提文
      昇組織表雖載乙○○為祕書主任，但此顯林文忠認識不清
      所誤，此由楊秋娟之供述亦可知。即負責與大陸公司間傳
      遞工作者係楊秋娟，並非乙○○，乙○○僅因與楊秋娟在
      同一辦公司辦辦公，偶有隨手代勞，其他同事出納郭萬芳
      、會計陳曉菁、工讀生陳聖宗亦同，豈獨乙○○一人。乙○○身為稽核，常與文昇各地分公司聯絡，致使彼等誤以
      乙○○為聯絡人，而為錯誤供述。而祕書室人員為脫免自
      身責任，本難期為真實之供述。而艾意雯雖指乙○○不定
      期至大陸從事員工職務訓練工作，惟乙○○僅於心年間至
      大陸短暫旅遊一次，並無艾意雯所指情節，況依黃朝明之
      供述，其曾親眼見艾意雯、黃秀蓮替員工作在職訓練。甚
      乙○○於85年9 月14日生產，連同休假、產假共請假3 個
      月均在南部娘家休養，此每隔2 、3 天即有資料傳至大陸
      ，亦未中斷，足徵乙○○之地位非不可替代，並非立於指
      揮調度地位。
    (3)被告乙○○為每月固定領取3 、4 萬元薪水之內部行政人
      員，非公司股東或經理級以人員，無法參與公司決策，更
      遑論整個公司之運作，其從未對外接觸客戶，焉能了解客
      戶需要，據以製作憑證，甚或開立發票，況平日工作極為
      忙碌，對於有時附加額外之傳真豈可能費心詳閱甚至作，
      乙○○僅為代轉或代傳口訊，根本不知情實際情形，僅處
      理公司主管交辦業務，難認有何共同侵權之故意。實則乃
      至本件爆發，乙○○遭約談，經調查局反覆陳述已掌握李
      文鑫集團犯行，又告知乙○○身為公司員工，又曾代轉文
      件不配合調查，將予列為被告求處重刑，不得已始就記憶
      片段簡單作答由調查員添加情節串成整個犯罪事實，乙○○恐懼之虞，只好配合，迨遭以被告身分移送，始知筆錄
      供述之嚴重性，方知澄清。即
      乙○○未承辦刑事第一審判決附表一、二案件，並不知
        情李文鑫有包稅情事。
      李文鑫曾交電腦磁片予乙○○，要求乙○○列印後傳真
        至大陸，乙○○僅隨手列印傳真，並不知用途為何，此
        由調查局所提示401 表由公司其他同仁電腦中列印及由
        大陸人員製作可明，台北分公司並無此種軟體，被告亦
        未曾接觸媒體申報業務。
      李文鑫曾為稅務人員，與稅務人員間多少有接觸，乙○○於遭約談時，由調查員提供若干姓名，問其認識否？
        因被告曾見過王瑞山拿一紙房屋稅單予李文鑫，調查員
        即稱由稅務員擔供房屋稅單等資料予李文鑫，實際情形
        被告如何能知曉。
      又公司設立登記係楊秋娟承辦，有證人呂素杏及郭萬芳
        之筆錄可證。而黃朝明、劉瑞潭係經營代客記帳事務所
        ，雖有辦工商登記無法辦財簽，且李文鍵委託黃朝明辦
        理登己費用係李文鑫自負，不列為公司費用，乙○○僅
        管公司帳，並不包括李文鑫私人花費，故無從指示彼等
        刻印或虛設行號，又何曾匯款予黃朝明。
      乙○○為稽核，並非祕書一節，已據證人曹高義供明屬
        實，可見林文忠確係因不了解乙○○職務而誤繕為其為
        主任祕書。且楊秋娟自承上班地點在文昇隔壁之台北市
        ○○○路1 段54號11樓，且至86年4 月遭恐嚇後始離職
        ，僅短暫與乙○○同室辦公，成慧萍多係找伊，公司設
        立又均伊辦理，可見倘非由其專門處理虛設行號之事，
        豈有單獨在他處上班之必要，又怎會受恐嚇。而86年月
        事發後，文昇公司遷至台北市○○○路一帶繼續營業，
        稱受被告威脅之郭萬芳、陳聖宗、楊曉菁、楊秋娟均繼
        續前往上班。直至86年9 月12日以後，且陸續幫李文鑫
        匯出近億元至李文鑫國外帳戶。楊秋娟更於86年8 月30
        日才將帳戶印章及存摺交予成慧萍。又李文鑫之保管箱
        除陳聖宗外，成慧萍、陳曉菁、郭萬芳等人均曾去過，
        反倒其等所指居於公司重要指揮位置之被告未去過，彼
        等證詞，顯有矛盾不實，而無可採。
      實則，李文鑫自詡為電腦高手，其指示多透過電腦網傳
        送，此由程國東之證詞可明。實無乙○○立於指揮調度
        之必要。
    (4)併為答辯聲明：原告之訴及假執行之聲請均駁回。被告願
      供擔保請准宣告假執行。
三、經查：
  (一)被告丙○○於75年12月4日至82年2 月11日任職台北縣稅捐
    稽徵處擔任稅務員，自82年2 月12日升任工商稅課營業稅股
    股長，嗣於86年7 月11日經專案考續免職。被告丁○○自70
    年10月8 日任職於台北縣稅捐稽徵處，嗣於86年7 月10日經
    專案考績免職）。己○○自79年4 月1 日至79年9 月26日任
    職於臺北縣稅捐稽徵處，自79年9 月27日起升任稅務員，嗣
    於86年7 月4 日經專案考績免職。被告子○○（於71年3 月
    30日至82年3 月21日任職於臺北縣稅捐稽徵處擔任助理稅務
    員，自82年3 月22日起升任稅務員，嗣於86年7 月11日經專
    案考績免職。被告丑○○自75年12月1 日起任職於臺北縣稅
    捐稽徵處擔任稅務員，嗣於86年7 月10日經專案考績免職。
    訴外人王瑞山自69年9 月27日起任職於臺北縣稅捐稽徵處擔
    任稅務員，嗣於86年7 月4 日經專案考績免職（目前因本件
    相關刑事案件通緝中）。彼等於附表一所示公司申請稅籍登
    記時期及附表二所示零稅率申請退稅時期，各負責如附表一
    所示公司稅籍登記、營業稅稽徵、請領統一發票及零稅率之
    申請退稅等相關業務。被告甲○○於82年間起任職於臺中市
    稅捐稽徵處，84年升任稅務員，均負責轄區楙森有限公司及
    源鑨有限公司稅籍登記、營業稅稽徵、請領統一發票及零稅
    率之申請退稅等相關業務等情，為兩造所不爭執，堪認為真
    正。
  (二)被告丙○○於86年6 月25日起請事假、病假2 日半後，即未
    銷假亦未再請假；被告丁○○於86年6 月19日起請事假、休
    假7 日後，即未銷假亦未再請假；被告己○○於86年6 月16
    日起休假5 日半，即未銷假亦未再請假；王瑞山於86年6 月
    16日起請休假5 日後，即未銷假亦未再請假；被告子○○於
    86年6 月20日起請休假7 日後，即未銷假亦未再請假；被告
    丑○○於86年6 月23日請假5 日半後，即未銷假亦未再請假
    ，彼等依公務人員請假規則第15條之規定，自逾法定期限起
    均以曠職論，並已依公務人員考績法第12條及其施行細則第
    14條之規定，辦理專案考績免職。另被告丙○○、丁○○於
    86年6月25日出境至香港；被告己○○於86年6 月20日出境
    至香港；王瑞山於86年6月16日出境至香港；被告子○○於
    86年5 月29日、86年6 月20日、86年6 月28日出境至香港；
    被告丑○○於86年4 月3 日、86年6 月22日、86年6月28日
    出境至香港等節，有入出境資料附於刑事卷內可稽。
  (三)附表一所示公司均為虛設行號，除經主管機關以核有公司法
    第10條第1 項第1 款事由報請經濟部命令解散；且已經撤銷
    登記等情，有臺灣省政府建設廳86年11月20日86建三管字43
    2329號函一份、公司基本資料查詢34份在卷可憑；並為被告
    所不爭執，堪認為真正。
  (四)如附表二所示虛設行號以媒體（磁片）申報方式，虛列鉅額
    進貨（未於磁片內載明進貨明細以供勾稽），再利用零稅率
    額申報該等虛設公司因銷售而開立統一發票予適用零稅率之
    智邦科技股份有限公司等保稅工廠（依法設立營業登記公司
    行號據更名修正前營業稅法第7 條第1 項第4 款規定銷售與
    保稅工廠之機器設備、原料、物科、燃料、半製品，其營業
    稅率為零稅率），以偽刻上開保稅工廠統一發票專用章及保
    稅字號章，蓋用於如附表所示34家虛設行號公司之統一發票
    上，表示該等工廠確曾購買發票所列貨物供作原（物）料使
    用，利用零稅率銷售額申報方式，憑以向台北縣稅捐稽徵處
    申請退取5%營業稅，使台北縣稅捐稽徵處陷於錯誤，各於如
    附表二所示交易日期（以銀行回函為基準）匯入如附表二所
    示退稅款（即除附表二編號8 （3 筆）、編號11(1筆）、編
    號17（1 筆）、編號22（1 筆）、編號32（1 筆）、編號34
    （7 筆），有如附表二所示資料不全情況外，其餘各筆與刑
    事第一審判決書附表六記載金額相符）等情，除有台北縣稅
    捐稽徵處所製作退稅直撥清冊一份在卷佐外，並核與如附表
    二所示行庫回函（含檢附相關之交易明細表）內容相符，自
    堪信為真正。
  (五)依臺灣省稅務局80年6 月（嗣於87年間又改編）編印臺灣省
    各縣市稅捐稽徵處功能編組作業手冊（工商稅稽徵）之規定
    （即如附表所示公司稅籍設立登記時，所應適用之作業手冊
    規定）：
    (1)營利事業申請設立登記：
      其作業流程如卷附流程圖所載，除收件審查（即流程圖中
      審查資料部分）外，調查審理（即流程圖中實地調查）部
      分包含：服務區承辦人員應於3 日內，就下列事項調查完
      竣，並將查核結果填註於查簽表相當欄內，經核定後，送
      交收件人員通報縣市政府工商主管單位處理，所謂調查事
      項包括申請書表是否齊全？申請設立地址，是否已另
      有商號之設立。申請設立事項是否屬實？有無虛設行號
      之嫌。查對負責人國民身分證或其他證明文件與申請書
      記載內容是否相符，必要時請負責人在申請書上簽名。
      應否使用統一發票及使用課稅方式。實際開業日期。」
      （前開審查項目於實際作業時，係由稅務員以如附件格式
      所示（詳見本院93年11月18日言詞辯論筆錄後附）查簽表
      之調查意見欄勾記「是」、「否」填載一節，為被告所不
      爭執，堪信為真正。）等情，有兩造所不爭執之作業規則
      節本一份附卷可佐。關於查簽表「是」「否」之勾記，於
      流程圖內既曰「審查資料」與「實地調查」需兼具，而非
      擇一，關於「調查對象是否本人（附件8 項）」；「營業
      場所及設備是否適當（附件9 項）」，自應實地調查後始
      得為勾記，是被告辯稱：依作業規則，並無明確規定稅務
      員應親至現場查看，此部分稅務員有行政裁量空間云云，
      並無可採。
    (2)營利事業申請變更登記：
      其作業流程如卷附流程圖所載，即業務單位之調查包含「
      審查資料」、「實地調查」、「法（有無違章）」、「電
      （有無欠稅）」，其調查審理項目包括：變更營業所在地
      址遷入者，應依設立登記實地調查方式辦理。並將核准變
      更登記之情形知遷出地主管機關。」等情，有變更登記規
      定節本一份在卷可佐。即有關變更營業所部分，既比照設
      立記，同前述，承辦稅務員自以親至現場查看調查實際營
      業或變更狀況始符作業規則規定。
  (六)有關營業人外貨物適用零稅率之退稅，依據財政部82年6 月
    2 日台財稅第821487110 號函釋令，無須檢附輸出許可證或
    出口報單，其退稅作業程序為營業人申報。服務區稅務
    員收件。申報資料移送電作課登錄站。電作課登錄。
    電作課產出申報退稅清單文營業稅服務區資整人員核對更正
    。更正後再送電作課，錄製磁帶送財政部財稅資料處理中
    心。電作課依據申報退稅清單進行查驗扣抵作。業電作
    課產出「退稅清冊」並掣開退稅支票交營業稅區服務人員。
    營業稅區服務人員將退稅支票送達營業人。財政部財稅
    資料處理中心產出「營利事業海關出口報單正誤清單」及「
    營利事業海關出口報單查清單」交營業稅服務區進行查等情
    ，為兩造所不爭執，堪信為真正。
四、按民法第185 條第1 項所謂之數人共同不法侵害他人之權利
    ，係指各行為人均曾實施加害行為，且各具備侵權行為之要
    件而發生同一事故者而言，是以各加害人之加害行為均須為
    不法，且均須有故意或過失，並與事故所生損害具有相當因
    果關係者始足當之；第2 項所稱之幫助人，係指幫助他人使
    其容易遂行侵權行為之人，其主觀上須有故意或過失，客觀
    上對於結果須有相當因果關係，始須連帶負損害賠償責任（
    最高法院92年度台上字第1593號判決意旨參照。）茲就被告
    是否該當原告主張共同不法侵害原告權利構成要件，分述於
    下：
  (一)關於原告主張：被告丙○○、丑○○、子○○除就其轄區範
    圍設立或變更登記予以配合辦理外，更以暗股方式參與李文
    鑫集團運作等情。經查：
    (1)訴外人李文鑫、李輝堂（被告丙○○之父）、周秀玲（被
      告丑○○之配偶）等人共同於82年7 月23日設立「漢昇企
      業管理顧問有限公司」（下稱漢昇公司，負責人李文鑫，
      設台北縣板橋市○○路○ 段145 號4 樓之5 ；83年11月16
      日變更地址為台北縣土城市○○路○ 段215 號4 樓；84年
      3 月20日更名為「文昇企業管理顧問有限公司」，且變更
      股東；84年8 月1 日變更住址為台北縣土城市○○路○ 段
      213 巷2 號4 樓；85年4 月13日地址變更為台北市○○○
      路○ 段40號8 樓；85年8 月6 日變更董事為成慧萍）。另
      由李文鑫、成慧萍等人於82年6 月7 日設立「大漢企業管
      理顧問有限公司」（下稱大漢公司，負責人為成慧萍，址
      設臺中市○區○○路421 號9 樓之2 ，82年12月10日地址
      變更為臺中市○區○○路27之8 號14樓之3 ，並變更股東
      ，83年9 月21日增資，83年10月6 日增加營業項目；84年
      3 月3 日更名為「文聯企業管理顧問有限公司」（下稱文
      聯公司）並變更章程，84年6 月26日增資，86年4 月8 日
      增資，變更股東，86年4 月22日加入股東黃明朝，並改選
      董事，88年1 月4 日變更組織為「文聯企業管理顧問股份
      有限公司」（下稱文聯公司），並加入股東陳敏鴻（被告
      子○○之弟）等情，為被告對於前述李文鑫集團公司登記
      之客觀情形未有爭執；且有公司登記案卷附於刑事第一審
      卷第五卷中可查，堪信為真正。惟被告丙○○抗辯：李輝
      堂被登記為股東大約是1 年的時間，但是被挪用的，伊並
      不清楚等語。被告子○○抗辯：我弟弟在87年的時候有被
      登記為文聯的股東，但當時我不在國內，不清楚詳情，陳
      敏鴻也認識李文鑫等語。被告丑○○則抗辯：周秀玲有被
      登記為文昇公司的股東這件事（中間有被註銷過）伊一直
      到看到起訴書才知道。伊確曾把太太的身分證交給文台，
      當初說要成立一家公司，後來變成一家會計師事務所就退
      出了，大概1 個月後就退出了，但一直沒有辦理註等語。
      查：
      證人張素宜（丙○○之妻）於相關刑事案件偵查中陳稱
        ：「（是否知道李輝堂〈你公公〉有投資李文鑫旗下所
        屬之「文昇」公司及「漢新」企業管理顧問有限公司？
        ）這個事情是這樣的，大約在80年左右，即國稅、地方
        稅合家時，丙○○有要我匯錢給李文鑫或文昇公司，好
        像是匯30萬或50萬元，當時丙○○有告訴我是要投資李
        文鑫的公司，做暗股，而以我公公李輝堂之名義去投資
        。」、「（丙○○有無因此投資而分得紅利？數額為何
        ？）有的，每年都有因此分得一至二次的紅利，每次紅
        利有的時候有30萬，有時50萬。」、「（你如何知道上
        開情事？）均是丙○○告訴我的。」、「（丙○○因何
        離家逃往大陸？）他打電話回來說丁○○向他說這事情
        很嚴重，所以不敢回來，但本人及公公會儘〈盡〉一切
        力量叫他回來投案。」（見偵卷第5 宗第119 、120 頁
        調查筆錄）；而被告丙○○亦坦承確有提供其父李輝堂
        之身分證而為李文鑫所成立公司（包含漢新企業管理顧
        問有限公司，迄86年4 月25日解散止，李輝堂均登記為
        股東，有公司登記卷可參；及前述漢昇企業管理顧問有
        限公司）之股東（見第一審刑事卷88年5 月21日及91年
        11月22日訊問筆錄），是原告主張被告丙○○有以暗股
        方式參與李文鑫集團運作，難認屬虛枉。
      另被告丑○○對於以「周秀玲」名字加入李文鑫集團之
        漢新企業管理顧問有限公司（迄86年4 月25日解散止，
        仍登記為股東）、文台企管顧問有限公司（81年12月10
        起登記為股東）、漢昇企業管理顧問有限公司等情，既
        無爭執，且有前述公司登記及財產查詢資料附於刑事影
        印卷內可佐。被告丑○○復未就其配偶之身分證件係遭
        盜用等利己事實，提出反證為佐，僅空言並不知情「周
        秀玲」經列名股東（期間長達近5 年），並無可採。
      至被告子○○抗辯：陳敏鴻加入李文鑫集團公司期間（
        87年間）伊並不在國內一節，經核與前述子○○入出境
        資料相符，應可採信。
    (2)次查，下列證人（於刑事案件中或列為被告）於相關刑事
      件中所為陳述：
      證人楊秋娟證稱「（前述李清南、王瑞山、子○○、丑
        ○○、己○○、甲○○、楊伯元、丙○○等人乙○○是
        否認識？）認識，『丑○○、丙○○』二人係文昇公司
        股東，乙○○需定期核算股款予各股東，所以當然知道
        『丑○○、丙○○』二人，而我所屬之虛設公司業務，
        乙○○移交給我接辦的，所以他當然知道上述稅務員。
        」、「（丑○○、丙○○二人係文昇公司之股東外，是
        尚有何稅務員係股東？）文昇之股東為稅務員者，我祇
        知道丑○○、丙○○二人，黃朝明、劉瑞潭雖為股東，
        但他們不是稅務員，除此之外尚有何股東，我就不清楚
        了。」（見刑事偵查卷第11宗第4 、5 頁調查筆錄）。
      林文忠則供稱「據我所知俞台華、『子○○』均曾出
        資與李文鑫合夥。」（見偵查卷第1 宗第188 頁至189
        頁）。
      黃朝明亦稱「（李文鑫文昇公司各地之股東有哪些人？
        ）我只知道桃園地區的股東有子○○，中壢地區的股東
        是我，台中地區的股東有劉瑞潭……」（見偵查卷第6
        宗第101 頁調查筆錄、第108 頁臸12頁檢察官訊問筆錄
        （律師陳美智在場））。
      證人呂素杏證稱「據我所知臺北縣稅捐稽徵處稅務員丙○○、李清南、王瑞山、子○○、丑○○等均與李文鑫
        往來密切，而丙○○、子○○、丑○○等亦為李文鑫所
        設立之文昇等公司股東，上述稅務員並經常介紹客戶予
        李文鑫，從中抽取傭金，其傭金之計價方式，介紹記帳
        業者（即ＯＥＭ）抽取本公司收取記帳業者費用3%；介
        紹廠商（即ＶＳＥ），則抽取本公司所收費用15% ，我
        每年均送上述傭金予王瑞山、子○○、丑○○等三人；
        另丙○○、李清南等人之傭金則由呂雪鳳轉送。」、「
        （你轉交予王瑞山、子○○、丑○○等人之傭金若干？
        ）約於86年初，轉交子○○之傭金約48萬元左右，而王
        瑞山、丑○○則約3 、4 萬元左右，以前所給付的數額
        我已記不清楚．．。」、「（李文鑫除以前述虛設公司
        統一發票幫助他人逃漏稅外，有無利用前述虛設公司從
        事其他不法情事？）有的，李文鑫勾結前述李清南、王
        瑞山、子○○、丑○○等稅務員，利用前述虛設公司冒
        領退稅款。」（見偵卷第8 宗第96頁調查筆錄）；前開
        證人於刑事第一審法院審理時亦證稱伊於調查局中所述
        實在（見刑事第一審卷91年1 月29日訊問筆錄）。
      證人呂素杏之證詞，更核與下列業者所述經稅務員介紹
        將簽證交由李文鑫集團負責之情節相符，即：
        I記帳業者劉淑凌（劉淑凌會計事務所之負責人）證稱
          ：「(1)春羊鐵弗龍有限公司（84年至85年）、帝座工
          業股份有限公司（83年至84年）、昌崎企業有限公司
          （82年至85年）、捷華工業股份有限公司（83年至84
          年）由新聯會計師事務所（屬李文鑫集團）簽證。(2)
          、83、84年間曾參加新聯會計師事務所在臺北火車站
          前希爾頓大飯店所舉辦之說明會，現場約有5 、60名
          記帳業者參加，主持人我已記不清楚，『但主要議題
          係在說明新聯包帳、包稅的特殊服務』，且只要商家
          繳交全年營業額的1%給新聯，則營利事業所得稅的一
          切問題，如帳證不全等稅務問題均由新聯來解決。要
          我們記帳業者向公司行號推廣這項服務。」、「（你
          如何得知前述說明會，並前往參與？）係臺北縣稅捐
          稽徵處新莊分處稅務員『王瑞山』、『丑○○』分別
          向我推薦的，並要我去參加前述說明會。」（見偵卷
          第1 宗第8 至12頁調查筆錄）；嗣於刑事第一審法院
          審理中其亦到庭結證稱：「（是否有參加新聯在希爾
          頓飯店辦的說明會？）有，當時是有稅捐處的人員跟
          我介紹這個說明會。」、「（對於自己在調查局之調
          查筆錄有何意見？）筆錄我有簽名捺印沒錯。」（見
          刑事第一審卷91年3月5日訊問筆錄）。
        II證人蔡麗紅（德麗會計事務所負責人）證稱：「(1)銘
          億陳與振祥二公司給新聯會計師事務所之簽證費為每
          次4 萬元，而璟昕、芊合、嘉宏、晟暉公司則以營業
          額千分之6 至8 為簽證費用。向客戶收取後匯入富邦
          銀行三重分行傅淑玲戶頭中或由呂小姐親自前來德麗
          向我收取。(2)有關新聯替公司行號簽證的服務方式各
          有不同，收費標準亦有差異，以該公司全年營業總額
          千分之1 、6 、8 、1%等不一而足，視該公司稅務帳
          冊之齊備程度來議價，這在83年或84年在希爾頓（臺
          北火車站前）大飯店的說明會中呂小姐對我說得很清
          楚，而且參加該次的說明會及介紹客戶給新聯作簽證
          部分，稅務員張清河、『王瑞山』、『子○○』均曾
          向我推薦。（見偵卷第1 宗第103 至106 頁調查筆錄
          ）。
        III證人江支欣（致昌企業有限公司負責人）證稱：「(1)
          85年間用揚盛貿易有限公司發票4 張（見偵卷第1 宗
          第22頁）專案申請調檔統一發票查核清單所示，字軌
          ：ＦＢ00000000、ＦＢ00000000、
          ＦＢ00000000、ＦＢ00000000），
          係『子○○』於85年11月介紹承包修理機器，事後『
          子○○』拿該4 張發票給伊。(2)補稅說明書（見偵卷
          第1 宗第23頁〉非伊所為，接到通知後曾找『子○○
           』，『子○○』說他知道了，要我拿通知書給他。
          (3)83、84年間稅務員『子○○』來我公司，主動提出
          致昌公司是不是需要會計師簽證，他有很多朋友都是
          合法會計師，我問妥當嗎？『子○○』說沒問題，會
          計師簽證的事交給他處理，簽證費他會跟我算，而簽
          證費包括會計師的簽證費，還有一些稅務問題不明白
          的地方可以請教他，另外稅務事後有問題他會代為處
          理，於是我就將致昌公司的會計師簽證事項，全交由
          『子○○』處理，83、84年會計師簽證費多少，我不
          記得了，85年度的會計師簽證費約70多萬元，而會計
          師簽證費我都是直接交給『子○○』處理．．．．。
          另『子○○』亦曾表示會計師簽證本公司繳稅後，任
          何需補稅等稅務問題均由他負責，我們才委託『陳敏
          』找會計師簽證報稅。」（見偵卷第1 宗第19至21
          頁調查筆錄）。
    (3)基上，被告丙○○、丑○○就其等至親何以列名於李文鑫
      集團股東一節，並無法提出合理之說明；而被告子○○之
      弟成為李文鑫集團股東之時點固因於本件詐領退稅款案發
      後之87年間，無從直接引為子○○亦屬李文鑫集團股東之
      直接證據。惟依前述證人楊秋娟等人（即(2)所列，彼等與
      被告丙○○、丑○○及子○○間並無何利害關係，證詞自
      無偏頗或迴護必要。）既可明確勾勒出被告丙○○、丑○○及子○○確如原告所主張以暗股方式參與李文鑫集團投
      資，原告前開主張，自屬可信。是以原告主張，被告丙○○等3 人除就轄區虛設行號之詐領稅款損害，應負賠償之
      責外，就其餘部分基於與訴外人李文鑫之犯意聯絡，亦應
      連帶負賠償之責，自有理由。
  (二)有關被告丁○○、己○○部分：
    (1)查如附表一所示編號1 至5 公司營業稅籍設立及變更登記
      ，係由被告丁○○負責辦理；編號6 、7 公司營業稅籍設
      立登記由被告己○○負責辦理等情，已據被告丁○○二人
      於本院93年3 月11日言詞辯論期日當庭自認屬實，自可信
      為真正。彼等就前開公司申請設立登記時，是否依前述作
      業規則規定至現場查看一節，被告丁○○抗辯：伊係以抽
      查方式進行，公司負責人則均有親自核對等語；被告己○○則抗辯：每一件均有至現場查看，並核對公司負責人資
      料等語。經查：
      附表一編號1 所示公司，經台北縣調查站實地至台北縣
        土城市○○街12巷31號2 樓查訪結果，證實該處所實際
        未曾有震山貿易有限公司營業。編號2 公司，經台北縣
        調查站實地至台北縣土城市○○路○ 段286 號查訪結果
        ，經證人涂玉花稱「伊自84年7 月起即設立興邦建材有
        限公司，而且曾向房東廖世彰查詢，該址從未設有諭智
        貿易有限公司。編號3 公司，經台北縣調查站實地至台
        北縣土城市○○街26巷22號1 樓查訪結果，所有權人林
        朝正證稱「該址從未設有高七貿易有限公司」。編號4
        號公司，經台北縣調查站實地至台北縣土城市○○街26
        巷17弄9 號（門牌經整編後為土城市○○路○ 段56巷9
        號）所有人謝金龍證稱「該址從77年購入至今，係作為
        海宜電業公司營業使用，未曾聽聞季布公司於該址營業
        。編號5 公司，經台北縣調查站實地至台北縣慶利街96
        之29號查訪結果，現所在之公司負責人田協昌表示「未
        曾有大桃園貿易有限公司在該址營業」，惟拒作筆錄等
        情，有台北縣調查站函及調查筆錄四份附於影印卷內可
        佐，堪認為真正。參以該5 家公司之轄區均隨丁○○之
        轄區變動；及以丁○○服務於稅捐單位服務長達10餘年
        經驗、資力等情以觀，僅稍加查訪，衡情應極易發現其
        等均屬虛設行號，竟均簽註准其設立或變更，原告主張
        ：被告丁○○係明知前開公司均屬虛設行號，仍予配合
        李文鑫集團簽註許可設立及變更，應屬有據。
      附表一另編號6 至7 所示公司，經台北縣調查站暨台北
        縣稅捐稽徵處查覆無營業事實，而由臺灣板橋地方法院
        檢察署移請主管機關依法辦理（即命令解散，並完成撤
        登記）等情，有前述臺灣省政府建設廳86年11月20日86
        建三管字第431329號函一份附於偵查卷第2 宗可查），
        堪認為真正。被告己○○承前述服務於稅捐單位之年資
        既已有相當期間，依其等經驗、資力倘就轄下如附表前
        所示前述公司，稍加查訪，衡情應極易發現其等均屬虛
        設行號，竟簽註准其設立，除該2家公司外觀上有足矇
        敝稅員之情事存在，否則亦如前述，稅務員應難推諉其
        未包庇。即就被告己○○部分，既自承每宗案件均親至
        現場查看，則其簽註之前提至少應自信該等行號非虛設
        。
    (2)惟查：戊○○（79年調板橋稅捐處營業稅務員，86年調法
      務課稅務員）曾於相關刑事案件中證稱：「(一)緣於85 年9
      月間本處（臺北縣稅捐處）審核員魏貴珠在查核申請退稅
      公司資料時要求我幫忙查明二家公司所附退稅憑證是否實
      在，經我調出該二家公司利用媒體申報之磁片後，發現該
      磁片內容全部不實，共用該磁片媒体申報之十餘家公司進
      銷項憑證均不實在，我遂在同年10月初發函該磁片所涉公
      司交易對象所在地之稅捐機關請求協助查明該等公司交易
      是否屬實，經查證結果包含線華實業等五家公司涉嫌製作
      不實之交易資料向稅捐機關詐領退稅款，經過本處深入調
      查發現有更多的虛設行號公司利用不實之交易憑證向稅捐
      機關申領退稅款，相關資料本處已函請台灣板橋地方法院
      檢察署及貴站偵查中。(二)在我發函向其他稅捐機關查涉及
      公司交易是否屬實後，部分其他稅捐機關同仁來電本處詢
      問詳情，因涉案公司所在地多（都）在李清南轄區，所以
      電話會轉給李清南接，李清南因此知道我在查這案子，遂
      直接向我質問『為何要查這些公司』，我直覺的認為李清
      南和此事有關，因此反問『你為何要這樣做』，李清南說
      他是不得已的，他被『丙○○』牽著鼻子走。事後我和魏
      貴珠向本處處長王盛賢報告有虛設行號之公司詐領退稅款
      及本處同仁李清南牽涉其中時，處長指示先追回稅款再追
      究其餘，我向李清南轉達此情，一週後李清南向我表示已
      將線華實業等五家公司退稅『新臺幣八百餘萬元』（詳細
      金額記不清楚）補繳給稅捐處了。因此我知道李清南、丙○○二人和本案有關，至於其他四人是在今年六月間與李
      清南、丙○○均逾歸，我才知道六人均與本案有關，且經
      查證發現虛設行號詐領退稅款之公司地址均在六人轄區。
      (三)而在今年（86年）7 月初李清南曾在大陸上海市打電話
      給我，要求我代為處理一些私事，當時己○○也在李清南
      旁邊也要求我代為處理一些事情，二人均表示和其他四人
      （丑○○、子○○、王瑞山、丙○○）均在大陸李文鑫所
      開設之會計事務所上班，所以李文鑫必和此事有關。另李
      清南在和我通電話時曾提及『己○○』轄區內也有三家虛
      設行號之公司（見來實業、小新實業及宇音實業有限公司
      ）詐領退稅款。」（見偵卷第10 宗 第2 頁至第4 頁調查
      筆錄）、「在83年8 、9 月間稅務員『己○○』所屬服務
      區資料整理員駱小蓮向我表示，己○○服務區的萱貽貿易
      有限公司零稅率清單上所附的發票章有問題，問我該如何
      處理，由於鴻海精密電子公司我曾輔導該公司媒體申報和
      鴻海精密電子公司熟識，故主動和鴻海精密電子公司聯絡
      ，證實鴻海精密電子公司和萱貽貿易公司沒有交易往來，
      於是我向股長丙○○報告，並建議等萱貽貿易有限公司人
      員前來領取退稅款支票時，報請政風室處理，股長丙○○
      也同意，結果萱貽貿易有限公司並未來領取退稅支票，於
      是就將萱貽貿易有限公司退稅款約129 萬元退還給電子作
      業課繳回公庫。事後李文鑫勾結稅務員詐領退稅款案子爆
      發，丙○○、己○○等六位稅務員棄職潛逃，我才知道萱
      貽貿易有限公司是李文鑫勾結稅務員己○○等成立的虛設
      行號以詐領退稅款。」、「在84年2 月間，在稅務員『李
      清南』受訓期間，我代理李清南職務，李清南服務區的資
      料整理員廖淑惠向我表示，李清南服務區的震山貿易有限
      公司、諭智貿易有限公司、高七貿易有限公司等三家公司
      83年11月至12月申報資料報經海關出口零稅率銷售額有出
      現異常查核清單，海關歸戶沒有出口資料，這代表震山、
      諭智、高七公司沒有出口事實，但卻申報有出口，問我該
      如何處理，於是我又向股長丙○○報告，表示已先行通知
      銀行辦理震山、諭智、高七三家公司的退稅止付，並提出
      書面報告予丙○○，通知政風室擴大追查，『但丙○○將
      我報告撕毀』，表示等李清南受訓回來由李清南去處理，
      後來李清南受訓回來，卻以經查海關出口資料相符，同意
      震山、諭智、高七三家公司83 年11 至12月退稅核發，並
      支付震山、諭智、高七等三家公司退稅款〈如卷附退稅主
      檔各細項線上查詢畫面〉」、「我有追查李清南為何核發
      退稅款，我並曾向股長丙○○提出為何同意李清南核撥前
      述震山、諭智、高七公司的退稅款，丙○○叫我別多管，
      因不是我轄區的事，我也無權過問。所以李清南核發前述
      退稅款之事也就不了了之。」（見偵卷第10宗第5 頁至第
      7 頁調查筆錄）。雖戊○○於刑事第一審法院審理時翻異
      前詞改稱「許多筆錄記載有誤，當時有要求調查局要更正
      ，但因為時間拖得很晚所以就算了云云。惟經刑事第一審
      法院於審理時當庭播放、勘驗證人戊○○於86年8 月6 日
      在法務部調查局臺北縣調查站接受訊問之錄影帶，勘驗結
      果：「雖本錄影帶錄音內容音質不佳，惟有部分仍可辨
      認，在12點20分25秒處戊○○有提及要李清南將退稅款追
      回來，另於12點35分31秒處有說到戊○○問李清南為何要
      這樣，李清南說被丙○○牽著鼻子走。在13點56分47秒
      戊○○開始看筆錄，在14點1 分34秒表示可以開始簽名，
      14點5 分57秒開始按指印，並未發生有請求修改筆錄之情
      形。」（見刑事第一審91年11月22日訊問筆錄）。經本院
      調查結果，認戊○○第一次所為供述，應較為可採，其嗣
      後翻異或基於同事情誼所致，較無可信。參以李錦錦富關
      於「被告丁○○、己○○於事發後棄職逃至大陸後，丁○○曾打電話給戊○○，己○○也在一旁，彼等希望戊○○
      代為照顧在臺灣之妻兒」一節之供述，並無變更。被告己○○嗣返國接受調查時，經法官訊問：為何1 年多未回臺
      灣？己○○答覆「因為這件可情發生時，我以前沒有碰過
      這種事，我一時緊張不敢回來，怕會被調查局調查」（見
      刑事第一審88年5 月21日訊問筆錄），然倘如前述，被告
      己○○就所承辦相關設立申請案，均確實到場查看，且信
      其確有營業之實（即如被告己○○所辯，或虛設行號之外
      觀無法辨識無營業之實），衡情，豈有害怕受牽連或調查
      局約談，棄公職潛逃之可能（即台北縣稅捐稽徵處之稅務
      員非止被告丙○○等5 人，被告己○○倘無心虛有違法事
      證，應無棄多年公職年資或妻小不顧，逕逃亡國外之必要
      。）；更甚而如前述，於自大陸打電話回來時，竟具體知
      悉轄下如附表一所示編號6 、7 公司有問題，更背離常情
      （即每位稅務員轄下公司何止數十，被告己○○隨口任指
      之三家公司，竟均為刑事法院所認定虛設行號，其推諉不
      知，於理應有不合。）。
    (3)另證人楊秋娟於刑事第一審法院審理時，雖翻異偵查中之
      供述改稱：並不認識被告己○○，己○○亦無交付退稅支
      票予伊，交支票給伊的那個人肚子很大云云。惟於刑事第
      一審法院審理時，經法官提示楊秋娟86年10月3 日調查局
      筆錄予己○○，己○○答稱「退稅款我們都要儘快交給納
      稅人，我沒有說要他交給李文鑫，我是請他把支票領回去
      ，我知道那家公司都是這位小姐來辦的，他來領一定是用
      公司章，不可能用李文鑫的名義。（見刑事第一審88年6
      月17日訊問筆錄），是由被告己○○於刑事庭之陳述（即
      其自承交付支票與楊秋娟先前之供述相符），反足推知楊
      秋娟嗣後翻異部分有避重就輕迴護被告之嫌。
    (4)再者，兩造對於卷附刑事卷筆錄形式之真正既無爭執，並
      經本院依職權調閱原卷核對屬實，自堪信為真正。對於相
      關人等於另案供述之筆錄，於本件訴訟中之地位應屬民事
      訴訟法第二編第一章第三節第四目所「書證」。就其內容
      之真偽之取捨，本院自得本於民事訴訟法第222 條規定予
      以判斷。被告己○○援引刑事訴訟法共同被告、人證、交
      互詰問等相關證據法則見解，認前開相關人等所為陳述之
      筆錄，均不得引為證據方法，容有誤解，併此敘明。
    (5)查有關媒體申報退稅之作業程序，依前述固係由電作課人
      員負責前置作業，直至「電作課產出「退稅清冊」並掣
      開退稅支票交營業稅區服務人員。營業稅區服務人員將
      退稅支票送達營業人。財政部財稅資料處理中心產出「
      營利事業海關出口報單正誤清單」及「營利事業海關出口
      報單查清單」交營業稅服務區進行查核。」部分，才由稅
      務員進行處理，是於一般情形，確如被告所抗辯「稅務員
      無從就相關內容作審查。惟本件承前述被告丁○○、己○○之職務縱不包含前審查作業，遲至電作課產出「退稅清
      冊」時，由退稅清冊之「商號名稱」即可明確判斷出屬詐
      領退稅款（所謂虛設行號本即無交易之實，豈可能符合退
      稅資格），彼等竟仍於退稅清冊核章，進而由完成退稅款
      之交付（匯入指定銀行或交付退稅支票）。遑論，被告丙○○於刑事案件中供稱「83年開始採媒體申報；媒體申報
      每個稅捐處都設有一個窗口供收件，磁片交給電作課，伊
      只有看到401 申報表沒有看到磁片（本件經查磁片未列大
      量進貨明細，供勾稽得以退稅）；一般勾稽要4 個月之後
      ，才會把異常清單發交下來給各個服務區，才進行實際查
      核（見刑事第一審92年6 月24日訊問筆錄）。惟如附表二
      所示詐領退稅款之時間有達半數以上公司長達1 年逾，倘
      本件確無公務員參與包庇情事，豈有可能達正常實質審核
      時期（4 個月）數倍時間，仍未發現，讓李文鑫集團橫行
      繼續獲取不法利益，其結果再再背離常情甚巨。原告主張
      ：被告丁○○等稅務員，明知不實而為核定等情，自屬有
      據。
    (6)又原告就所主張：被告丁○○、己○○，除轄區以外之詐
      領退稅款，應與李文鑫負連帶賠償之責一節，並未提出彼
      等除就轄下虛設行號外，其餘部分亦有參與或配合（例如
      合資、入股等）之事證，以供本院審酌，前開主張，自無
      可採。
  (三)有關被告甲○○部分：
    依原告主張之事實併所提出證據以觀，原告主張被告甲○○
    與李文鑫集團應就本件退稅損害負連帶賠償之責，無非以：
    乙○○曾於刑事案件中供述「行賄支付台中稅務員甲○○、
    楊伯元二人約100 萬元」；楊秋娟於刑事案件中供述「我辦
    好虛設公司之執照後，即彙整前述申報稅籍所需之資料，並
    與丁○○、王瑞山…甲○○等人連絡，通知他們在轄區設立
    公司…」等為據。惟前開事證（包含刑事卷內相關書證），
    至多僅得證明被告甲○○就其轄下公司，有配合李文鑫集團
    虛設，並詐領退稅款之情；而被告甲○○所負責轄區（台中
    ）既與原告所主張表二所示損害並無關連，單執上情，並無
    法為被告甲○○就附表二所示公司退稅事件，與李文鑫集團
    亦有犯意聯絡或行為擔之推論；此外原告並未再進步為主張
    或舉證，原告前開主張，洵無足採。
  (四)有關被告乙○○部分：
    (1)經查，下列證人（於刑事案件中或列為被告）於相關刑事
      件中所為陳述：
      林文忠供稱「…而文昇公司及所屬會計師事務所並不辦
        理客戶的工商登記設立、變更等業務，但我在台北文昇
        公司任職時卻聽到乙○○、楊秋娟和文昇公司的股東黃
        明朝成立華華會計事務所人員辦理工商登記等事項。」
        （見偵卷第3 宗第33、34頁調查筆錄）。「約85年間，
        我在文昇（即大漢企管公司）之總部臺北市○○○路○
        段40號8 樓曾聽及李文鑫對乙○○說：「有缺發票的話
        ，可以向周佰陽拿。」而且乙○○也默允照辦。而且我
        也曾聽李文鑫談及周佰陽可以自己印發票等情事，所以
        黃明朝所言應屬事實。」（見偵卷第3 宗第28頁調查筆
        錄）；又其於檢察官偵查中坦承前開於調查站中所述實
        在（見偵卷第3 宗第32頁正面檢察官訊問筆錄）。「所
        謂不實之憑證有三種，第一種是由李文鑫偽刻小規模營
        業人的店章製作不實的收據及向周佰陽購買偽造的統一
        發票，另外是與稅務員勾結成立虛設行號，是由周佰陽
        提供人頭資料給李文鑫，再轉交給『乙○○』、楊秋娟
        ，再轉給『黃明朝』的華華會計師事務所，辦理設立登
        記後，再由轄區稅務員讓李文鑫設立虛設行號，請領發
        票。這些不實的發票都是在大陸製作，寄回給各地會計
        師事務所，通常是被查帳時使用，到了85年底因為稅務
        員調動頻繁，所以事先用虛設行號發票作憑證。（見偵
        卷第3 宗第124 至127頁檢察官訊問筆錄）；而卷附文
        昇組織系統表一紙（內載祕書主任：乙○○、稽核主任
        ：乙○○〈兼〉、業務部：程經理〈兼高雄主任〉、國
        外部：黃經理、生產部：林經理〈兼台北區主任〉）（
        見偵卷第1 宗第132 頁）「（組織系統表何來？）這是
        我畫的，李文鑫叫我把『當時』的人員擔任職務畫上去
        ，我叫郭萬芳去打電腦打字的。主任我大部分都知道，
        底下的查帳員不知道的就問各地的主任。（見刑事第一
        審卷92年5 月20日訊問筆錄）。被告乙○○雖抗辯：該
        份組織系統表係林文忠認知不清誤為填載所致，並無可
        採云云。惟林文忠就乙○○所任職務之供述，非僅如前
        述「職稱」（祕書主任）而已，並另為具體內容之敘述
        （負責虛設行號事宜），故不問林文忠是否誤解乙○○
        之職稱，要與其供述之瓊芳之具體執行內容無涉；且由
        其供述可知亦無迴護楊秋娟之實，自可採信。
      黃朝明供稱「（李文鑫文昇公司使用虛設行號發票的詳
        情為何？）李文鑫文昇公司所使用的虛設行號發票，這
        些虛設行號都是李文鑫等設立的，係由『石玉明、周佰
        陽』提供人頭資料，如身分證影本等交給李文鑫，李文
        鑫再給其秘書『乙○○』偽變造身分證影本資料，然後
        購買巨匠電腦軟体，製作公司設立登記資料，然後再交
        給稅務員『王瑞山』等辦理公司登記，請領發票，申報
        營業稅。」（見偵卷第6 宗第5、6 頁調查筆錄〈謝傑
        律師在場〉）「事後才知道，人頭是由石玉明、周佰陽
        提供的人頭資料，包括身分證影本，交給李文鑫，再交
        給李文鑫的秘書乙○○，由乙○○去申設虛設行號，她
        再把這些資料交給前述六個稅務員（丙○○、李清南、
        王瑞山、子○○、丑○○、己○○）辦理公司登記、請
        領發票、申報營業稅。」、「（她為何交給這六個稅務
        員申設虛設行號？）因為我做過稅務員，任何一家新公
        司成立，管區稅務員要到現場察勘，公司負責人也要在
        察勘表上簽名蓋章，所以一定要有稅務員包庇才能完成
        公司設立登記、請領發票。」（見偵卷第6 宗第22、23
        頁檢察官訊問筆錄〈謝傑律師在場〉）。
      證人呂素杏（任職於李文鑫集團會計師事務所）供稱「
        早期係由劉鈺翔負責辦理虛設行號相關事宜，…嗣後劉
        鈺翔離職由乙○○接替他的職務，但因乙○○無法負荷
        ，乃由楊秋娟負責辦理虛設行號之事，楊秋娟接辦前有
        人（姓名不詳）短暫辦理該項業務時間都很短。…表二
        案件客戶欠缺憑證，均係通知總公司之『乙○○』，由
        他負責調度李文鑫等虛設公司之統一發票，並交予各地
        區會計師事務所植入客戶帳證，前述線華等公司即係乙○○交由我使用之虛設公司。」（見偵卷第8 宗第93頁
        背面、第94、95頁調查筆錄）。「李文鑫等人為減少前
        述營利事業所得稅之繳納金額，即規定由各地區會計師
        事務所統計後，通報總公司稽核主任『乙○○』，由『
        乙○○』負責處理，再將各地區會計師事務所所需之進
        項憑證送交各地，由各地會計師事務所製作帳證。」、
        「（乙○○所提供之進項憑證為何？）有小額收據及李
        文鑫自設公司之統一發票等。」（見偵卷第11宗第43至
        47頁調查筆錄），嗣其於本院審理中亦證稱於調查局訊
        問時所述實在（見刑事第一審卷91年1 月29日訊問筆錄
        ）。參以乙○○於刑案件審理時亦自承「劉鈺翔在84年
        6 、7 月間離職，那段時間祕書主任一直空在那裡，後
        來來一位張文燕當祕書。」（見刑事第一審卷88年7 月
        21日言詞辯論筆錄）；於本院審理時自承「伊自81年11
        之進入文台會計師事務所擔任查帳員（該會計師事務所
        亦隸屬李文鑫集團）至84年8 月轉進入文昇總公司等語
        」，其進入文昇總公司時期恰與劉鈺翔離職時期相符，
        且已於李文鑫集團任職相當時日，顯證人呂素杏供述其
        等職務接替之狀況，應非虛枉（即原由劉鈺翔負責虛設
        行號事宜，至被告乙○○進入文昇總公司，即由其接手
        ，但因乙○○無法負荷，乃由楊秋娟負責辦理虛設行號
        之事，楊秋娟接辦前有人（姓名不詳）短暫辦理該項業
        務時間都很短）。即呂素杏陳述內容可知，乙○○嗣雖
        將虛設行號業務轉由楊秋娟承辦，其仍續負責提供虛設
        行號進項登記憑證等業務。
      證人陳曉菁（原於李文鑫集團會計師事務所任電腦輸入
        員；85年8 月進入文昇公司任會計）證稱「（〈提示臺
        北分類帳、科目1112之01〉請問該資料中日期86年4 月
        23 日 傳票號碼00000000暫付『新王』300,000 元，所
        謂為何？）係乙○○指示提款30萬元給新莊稅捐處稅務
        員『王瑞山』，並交待摘要不可寫太明白，只記明暫付
        『新王』即可。」（見偵卷第14宗第52頁調查筆錄），
        並有「臺北分類帳」、「暫付款」單各一紙（見偵卷第
        14宗第65頁、第67頁）附卷足稽。核與證人郭萬芳（85
        年4 月進入文昇公司任職出納）證稱「…而在86年4 、
        5 月間（詳細日期記不清楚），某日乙○○指示本人支
        付20萬現金給她，並指令我從乙○○名義所有之彰銀長
        安東路分行帳戶提領，且說是要給新莊稅捐處之『王瑞
        山』，當時我問他傳票要如何切，乙○○則說，就切『
        暫支』的傳票，但要我在存摺上註明『新五』，以備李
        文鑫查詢。」、「（「新五」代表何意？）即新莊王先
        生，指王瑞山。」（見偵卷第3 宗第17、18頁調查筆錄
        ）相符。
      證人郭萬芳另證稱「…但我曾常常聽、看到一位叫周佰
        陽的先生（李文鑫之友）與乙○○爭論有關周佰陽提供
        給文昇的發票與乙○○自己核算的發票金額有出入（不
        符），且周佰陽說他也有到大陸之分公司核對過，確實
        與乙○○向其提示之發票金額差額太大，嚴重影響到李
        文鑫要支付予周佰陽的發票錢額度，曾有一次周佰陽說
        差200 多萬，這事也鬧到李文鑫那兒，所以我知道此事
        。」；「…周佰陽常常自我這邊支領三萬元、五萬元不
        等之款項，這些都是經乙○○同意后核支的…。」（見
        偵卷第3 宗第13至19頁調查筆錄）。其中關於與周佰陽
        接觸虛設行號相關事宜一節，核與林文忠、黃朝明供述
        內容互核相符。
      證人許淑卿（任職李文鑫集團會計師事務所）證稱「81
        年至李文鑫之眾聯會計師事務所擔任電腦操作員，83年
        調為查帳員、84年升任電腦組長、後改調為查帳組長、
        85年8 月升任為主秘。擔任總務方面負責和乙○○接洽
        補虛設行號憑證的事項。表二案件客戶大多是憑證不足
        或成本無法勾稽者，收費標準一般是全年營業額的1%，
        稅額由文昇公司負責繳交，客戶不必再負擔任何稅額。
        若被抽查到則憑證不足部分由查帳員傳真或由電腦網路
        傳輸給總公司『乙○○』，乙○○就會提供虛設行號發
        票如士林、乙圓、文義、高亢、生運、天影等不實的交
        易收據寄回桃園分公司，再由查帳員將乙○○提供的虛
        設行號發票製作傳票後將不實之帳證送國稅局抽查。」
        （見偵卷第4 宗第56頁至第61頁調查筆錄），嗣於刑事
        第一審法院審理中亦證稱於調查局中所述實在（見刑事
        第一審卷91年1 月29日訊問筆錄）。
      證人林瓊惠（任職李文鑫集團會計師事）證稱「我於82
        年9 月依報紙廣告應徵新聯會計師事務所查帳員，後升
        為組長、85年8 月升為主秘。新聯之實際負責人李文鑫
        ，李文鑫另成立文昇公司，管理設於臺北縣、桃園、臺
        中、高雄所設立之會計師事務所，而新聯即李文鑫設於
        臺北縣之會計師事務所，表二案件係客戶缺少憑證者，
        需由公司違反規定提供無實際交易之發票予事務所，其
        收費為客戶全年營業額1 至0.85% 計算。遇有國稅局抽
        查到表二案件時，即以電腦網路或傳真至總公司之『乙○○』，乙○○即將所缺之憑證寄交事務所以應付國稅
        局查帳，『林文忠』本身為會計師，且表二案件欠缺憑
        證會向他報告，所以他確實知道表二案件憑證不足之情
        事。乙○○係以無實際交易之不實統一發票或小額收據
        充作該客戶之憑證。我曾經在通知、通報中看過『自設
        公司』之用語，我曾詢問乙○○，但回稱這個我不用知
        道，但據個人經驗可能就是虛設公司。因表二案件需大
        量之不實交易憑證，自設公司以滿足各地會計師事務所
        所需。文件中之『進項』係指交際費，應該是行賄稅務
        員之款項。『查帳工作進度表』之『延期日期』即係申
        請延期送帳之日期。」（見偵卷第4 宗第73至78頁）。
      證人王筱嵐（新聯會計師事務所查帳員）證稱「我於82
        年擔任新聯會計師事務所查帳員，84年6 月間升任該事
        務所主秘，86年8 月20日離職，原因之一係發現本事務
        所以『包稅制』所招攬之會計師案件，有以不實帳證幫
        助他人逃漏稅之嫌，愈作愈覺得有問題。李文鑫係新聯
        會計師事務所之實際負責人，林文忠係生產部經理。…
        …該客戶每月申報之營業稅（俗稱401表）內容製作不
        實之營所稅申報書交予會計師簽證後，向財政部臺灣省
        北區國稅局申報，當被抽查到時，先申請展期，並通知
        總公司之『乙○○』，由他負責通知大陸分公司之人員
        依據營所稅申報書製作不實之憑證，後『乙○○』即會
        交付所缺少之憑證而由查帳員植入帳證中。本會計師事
        務所之簽證會計師均由李文鑫聘任，簽證費每件約15,0
        00元。虛設行號係由『乙○○』負責處理，另乙○○亦
        曾要陳冠如在桃園刻製與本公司（即文昇及其所屬會計
        師事務所）無任何往來之公司統一發票章作為偽造不實
        統一發票之用。」（見偵卷第4 宗第80頁至86頁調查筆
        錄）、嗣於本院審理中亦證稱於調查局訊問時所述實在
        ，且證稱：「（乙○○負責何事務？）她類似一個窗口
        ，我們有事情都是向她呈報。」（見刑事第一審卷91年
        1月29日訊問筆錄）。
      證人許素玉（任職李文鑫集團會計師事務所）「『表二
        客戶』係指憑證不足、帳冊不全之客戶，該類客戶採包
        稅制，本事務所收取其全年營業額0.85至1%之費用，由
        本事務所負責製作假帳、虛植不實之統一發票、收據等
        以利通過稅捐機關之查帳，若無法通過，則稅捐由本事
        務所負責繳納。表二案件由查帳員輸入客戶試算表至文
        昇公司所提供之電腦軟體內，計算客戶應繳之營業所得
        稅額及以預備為該客戶繳交之稅額，再由電腦自動核算
        出該客戶不實之申報書，遇有國稅局抽查到該類案件時
        ，即通知總公司，由總公司通知大陸東莞、上海等分公
        司製作不實該客戶之總分類帳、日記帳、現金帳、成本
        表等，並以不實之統一發票、收據等充當該客戶之憑證
        ，送回總公司後再交由本事務所繳交國稅局查帳，查帳
        後之應補繳稅款由本事務所負擔。」、「（前述表二案
        件其所需之不實帳證，均是通知總公司之何人？）大多
        是通知總公司之乙○○。」，嗣於刑事第一審法院審理
        中亦證稱於調查局訊問時所述實在（見刑事第一審卷91
        年1 月29日訊問筆錄）。
      證人鍾清芳（任職李文鑫集團會計師事務所）證稱「『
        表二』則指帳證憑證不齊全的廠商。」、「（對「表二
        」廠商，其欠缺的憑證係如何處理？）由組長、主任秘
        書與臺北秘書處的主任秘書『乙○○』聯繫後，以自設
        公司的憑證寄下來補齊然後再申報。」（見偵卷第11宗
        第25頁）。
      證人鍾美惠（文聯企業管理顧問公司業務部臺中主任）
        證稱：秘書叫瓊芳的女子，她應該姓吳。我都是和她聯
        絡的，事情包括有憑證的事情，因為以前在台北開會的
        時候有事情都是找乙○○。」、「（補的憑證如何來的
        ？）我跟李文鑫或是乙○○說我們需要的憑證。」、「
        她（乙○○）是台北公司主要的人，不跟她聯絡要跟誰
        聯絡，我只知道要向上面報，我想乙○○就是負責台北
        公司。因為她比較早來。」（見刑事第一審卷91年10月
        11日訊問筆錄）。
    (2)綜上所述，縱剔除被告乙○○抗辯與其有利害關係之「楊
      秋娟」、「郭萬芳」、「陳曉菁」、「陳聖宗」等於於相
      關刑事案件之供述，由與乙○○無直接利害關係之前述林
      文忠、呂素杏等任職於李文鑫集團相關會計師事務人員所
      為供述，亦足佐被告乙○○縱將辦理虛設行號業務轉由楊
      秋娟辦理，亦明確知悉集團內虛設行號事宜（即均由其代
      處理相關憑證之補正），及與相關人等間贓款分送事宜（
      包含稅務員間行賄款、股東份配款、虛設行號支給提供人
      頭者費用），此與其於集團內實際之職稱為何，並無直接
      或必然關係。被告乙○○單執：虛設行號為楊秋娟處理；
      ；401 表非伊製作；伊僅偶爾代轉文件，或因位屬稽核故
      其他人員或誤以由伊指揮云云為辯，並無可採。即被告乙○○對於李文鑫以附表虛設行號詐領退稅款之事宜，既知
      悉並參與，不問其涉入程度深淺，抑實際獲取之利潤若干
      ，及其餘參與員工並未共同被訴，依法均無法減免其與李
      文鑫就本件損害應負連帶清償之責。
五、茲就被告應負擔之損害額，說明於下：
  (一)被告丙○○、子○○、丑○○、乙○○部分：
    如附表二編號8 部分，其中三筆查無任可資料，應予剔除。
    編號11第一筆，查無資料，應予剔除。編號17第七筆，查無
    資料應予剔除。編號22及編號23僅有原告提出之電腦查詢資
    料（屬原告單方製作之文書），尚無法為實際已經核退之證
    明，亦應予剔除。編號34部分，銀行查覆資料已逾保存期限
    銷毀，雖有原告所提出核退稅直清冊一份在卷可憑，然縱前
    開文書為真正，亦尚無法達退稅款已核撥之證明，應予剔除
    。即剔除前開款項後，被告丙○○等應連帶賠償原告之金額
    為133,081,131元 。
  (二)被告丁○○部分：
    如附表二編號1至5金額合計50,898,674元。
  (三)被告己○○部分：
    如附表編號6、7所示金額合計10,632,398元。
六、從而，原告本於共同侵權行為法律關係，請求被告丙○○、
    子○○、丑○○、乙○○連帶給付133,081,131 元，及自起
    訴狀繕本送達翌日（被告子○○為92年8 月28日、丑○○為
    92年8 月29日、丙○○為92年8 月30 日 、乙○○為92年10
    月24日）起至清償日止，按年息5%計算之利息；被告丁○○
    就其中50,898 ,674 元及自92年8 月28日起至清償日止，按
    年息5%之計算之利息；被告己○○就其中10,632,398元及自
    9 2 年8 月28日起至清償日止，按年息5%之計算之利息，與
    被告丙○○、子○○、丑○○、乙○○負連帶賠償之責，為
    有理由，應予准許。逾此部分之請求，則屬無據，應予駁回
    。
七、兩造均陳明願供擔保請准宣告假執行或免為假執行宣告，經
    核原告勝訴部分並無不合，爰合酌定相當之擔保之金額准許
    之；至原告敗訴部分，其假執行之聲請已失所附麗，應併駁
    回。
結論：原告之訴為一部有理由、一部無理由，依民事訴訟法第38
5 條第1 項前段、第79條、第85條第1 項、第2 項、第390 條第
2 項、第392條，判決如主文。
中　　華　　民　　國　　94　　年　　5 　　月　　26　　日
                  民事第一庭    法　官　黃信滿
以上正本係照原本作成
如對本判決上訴，須於判決送達後20日內向本院提出上訴狀
中　　華　　民　　國　　94　　年　　5 　　月　　26　　日
                            書記官　吳美瑤
   附表一：
┌──┬──────┬───┬──────────┬───┬──────┐
│編號│虛設公司名稱│董  事│　設        址      │管  區│  備     註 │
│    │            │股  東│（設立〈變更〉日期）│稅務員│            │
├──┼──────┼───┼──────────┼───┼──────┤
│ 1  │震山貿易　　│黃慶昌│臺北縣樹林市○○街二│李清南│於八十四年間│
│    │有限公司    │陳進華│一二號（八十三年八月│      │服務區由樹林│
│    │            │沈金錶│二十九日）          │      │區轉土城區  │
│    │            │張博信│臺北縣土城市○○街十│      │            │
│    │            │陳美類│二巷三十一號二樓（八│      │            │
│    │            │      │十四年九月一日）    │      │            │
├──┼──────┼───┼──────────┼───┼──────┤
│ 2  │諭智貿易　　│黃春生│臺北縣樹林市○○路二│李清南│於八十四年間│
│    │有限公司    │曹志雄│一七號二樓（八十三年│      │服務區由樹林│
│    │            │陳靜玉│八月十七日）        │      │區轉土城區  │
│    │            │劉琮耀│臺北縣土城市○○路四│      │            │
│    │            │陳琮涼│段二八六號（八十四年│      │            │
│    │            │      │九月一日）          │      │            │
├──┼──────┼───┼──────────┼───┼──────┤
│ 3  │高七貿易　　│盧進聰│臺北縣樹林市○○街七│李清南│於八十四年間│
│    │有限公司    │葉榮富│十二號（八十三年八月│      │服務區由樹林│
│    │            │梁炳奎│二十五日）          │      │區轉土城區  │
│    │            │林向德│臺北縣土城市○○街二│      │            │
│    │            │葉仲慶│十六巷二十二號一樓（│      │            │
│    │            │      │八十四年九月一日）  │      │            │
├──┼──────┼───┼──────────┼───┼──────┤
│ 4  │季布貿易　　│何阿英│臺北縣樹林市鎮○街六│李清南│於八十四年間│
│    │有限公司    │張廷熙│十七號（八十三年七月│      │服務區由樹林│
│    │            │沈金錶│二十五日）          │      │區轉土城區  │
│    │            │劉餘照│臺北縣土城市○○街二│      │            │
│    │            │劉振德│十六巷十七弄九號（八│      │            │
│    │            │      │十四年九月十一日）  │      │            │
├──┼──────┼───┼──────────┼───┼──────┤
│ 5  │大桃園貿易　│蔡仁榮│臺北縣樹林市○○路一│李清南│於八十四年間│
│    │有限公司    │林瑛花│段三七六之一號二樓（│      │服務區由樹林│
│    │            │黃春生│八十三年八月二十九日│      │區轉土城區  │
│    │            │吳重福│）                  │      │            │
│    │            │陳香真│臺北縣土城市○○街九│      │            │
│    │            │      │十六之二十九號（八十│      │            │
│    │            │      │四年九月一日）      │      │            │
├──┼──────┼───┼──────────┼───┼──────┤
│ 6  │小新實業　　│汪金海│臺北縣樹林市○○路二│己○○│於八十四年間│
│    │有限公司    │張火源│段五十二號（八十四年│      │服務區由板橋│
│    │            │劉振德│十月五日）          │      │二區轉樹林四│
│    │            │洪錦卿│                    │      │區          │
│    │            │鄭勝雄│                    │      │            │
├──┼──────┼───┼──────────┼───┼──────┤
│ 7  │宇音實業　　│洪錦卿│臺北縣樹林市○○路二│己○○│於八十四年間│
│    │有限公司    │劉振德│段一二六號一樓（八十│      │服務區由板橋│
│    │            │陳嘉麟│四年十月五日）      │      │二區轉樹林四│
│    │            │黃慶昌│                    │      │區          │
│    │            │黃懿德│                    │      │            │
├──┼──────┼───┼──────────┼───┼──────┤
│ 8  │功利貿易　　│蕭輔州│臺北縣新莊市○○路六│王瑞山│            │
│    │有限公司    │張火源│十九巷五十五號五樓（│      │            │
│    │            │江美季│八十三年七月二十五日│      │            │
│    │            │劉振德│）                  │      │            │
│    │            │邱華鏜│臺北縣新莊市○○街四│      │            │
│    │            │      │十三號五樓（八十四年│      │            │
│    │            │      │十月十二日）        │      │            │
├──┼──────┼───┼──────────┼───┼──────┤
│ 9  │鑫錫實業　　│溫信中│臺北縣新莊市○○街六│王瑞山│            │
│    │有限公司    │張廷熙│二巷九弄一號（八十五│      │            │
│    │            │陳麗雲│年三月十二日）      │      │            │
│    │            │黃慶昌│臺北縣新莊市○○路六│      │            │
│    │            │戴發仁│十五巷二十五號（八十│      │            │
│    │            │      │五年六月二十一日）  │      │            │
├──┼──────┼───┼──────────┼───┼──────┤
│ 10 │包麗實業　　│王子祥│臺北縣新莊市○○街六│王瑞山│            │
│    │有限公司    │王希平│九巷七號（八十五年三│      │            │
│    │            │莊文中│月十五日）          │      │            │
│    │            │張火源│臺北縣新莊市○○路一│      │            │
│    │            │劉民治│九七巷十號（八十五年│      │            │
│    │            │      │六月二十一日）      │      │            │
├──┼──────┼───┼──────────┼───┼──────┤
│11  │薪明實業　　│林學俊│臺北縣新莊市○○街三│王瑞山│            │
│    │有限公司    │鍾楙森│九巷二弄四號五樓（八│      │            │
│    │            │黃安治│十五年三月九日）    │      │            │
│    │            │孫德雄│臺北縣新莊市○○路二│      │            │
│    │            │黃德年│○五巷十二號二樓（八│      │            │
│    │            │      │十五年六月二十四日）│      │            │
├──┼──────┼───┼──────────┼───┼──────┤
│ 12 │包星實業　　│江國豪│臺北縣新莊市○○街三│王瑞山│            │
│    │有限公司    │陳嘉麟│十八號（八十五年三月│      │            │
│    │            │盧進德│十二日）            │      │            │
│    │            │洪錦堂│臺北縣新莊市○○路二│      │            │
│    │            │張坤成│○五巷四十號一樓（八│      │            │
│    │            │      │十五年六月二十一日）│      │            │
├──┼──────┼───┼──────────┼───┼──────┤
│ 13 │電微企業　　│黃慶林│臺北縣新莊市○○街三│王瑞山│            │
│    │有限公司    │劉宗賢│九巷二弄四號五樓（八│      │            │
│    │            │張廷熙│十五年六月三日）    │      │            │
│    │            │李偉陵│臺北縣五股鄉○○路一│      │            │
│    │            │蕭輔州│一八巷八弄二十號之三│      │            │
│    │            │      │（八十五年八月二十三│      │            │
│    │            │      │日）                │      │            │
├──┼──────┼───┼──────────┼───┼──────┤
│14  │木易企業　　│劉全保│臺北縣新莊市○○街三│王瑞山│            │
│    │有限公司    │黃炳泉│十五號（八十五年六月│      │            │
│    │            │陳平勤│三日）              │      │            │
│    │            │羅文青│臺北縣五股鄉○○路九│      │            │
│    │            │黃來其│十號八樓之三（八十五│      │            │
│    │            │      │年八月二十日）      │      │            │
├──┼──────┼───┼──────────┼───┼──────┤
│ 15 │機源實業　　│黃建州│臺北縣新莊市○○路四│王瑞山│            │
│    │有限公司    │章貴輝│三之四號（八十五年三│      │            │
│    │            │黃德年│月十四日）          │      │            │
│    │            │黃安治│臺北縣五股鄉○○路一│      │            │
│    │            │翟大亨│段一七五巷十一號（八│      │            │
│    │            │      │十五年六月二十一日）│      │            │
├──┼──────┼───┼──────────┼───┼──────┤
│ 16 │宇鉅貿易　　│陳香真│臺北縣新莊市○○路一│王瑞山│            │
│    │有限公司    │劉宗賢│七八號三樓（八十三年│      │            │
│    │            │鄭勝雄│七月十四日）        │      │            │
│    │            │洪錦卿│臺北縣新莊市○○街一│      │            │
│    │            │李阿嬌│○四巷六號五樓（八十│      │            │
│    │            │      │四年八月二十八日）  │      │            │
├──┼──────┼───┼──────────┼───┼──────┤
│ 17 │元麟實業　　│劉宗賢│臺北縣新莊市○○路七│王瑞山│            │
│    │有限公司    │黃月娥│二六之五號（八十三年│      │            │
│    │            │褚碧珠│七月十二日）        │      │            │
│    │            │李礽得│臺北縣新莊市○○路四│      │            │
│    │            │洪錦堂│二一巷七號（八十三年│      │            │
│    │            │      │八月二日）          │      │            │
│    │            │      │臺北縣新莊市○○街十│      │            │
│    │            │      │二號六樓（八十四年八│      │            │
│    │            │      │月二十八日）        │      │            │
├──┼──────┼───┼──────────┼───┼──────┤
│ 18 │顯赫貿易　　│劉宗賢│臺北縣新莊市○○街五│王瑞山│            │
│    │有限公司    │賴天賜│十一號一樓（八十三年│      │            │
│    │            │趙富賢│八月十七日）        │      │            │
│    │            │楊嘉樹│臺北縣新莊市○○路六│      │            │
│    │            │葉金爐│十三巷九號五樓（八十│      │            │
│    │            │      │三年八月二十六日）  │      │            │
├──┼──────┼───┼──────────┼───┼──────┤
│ 19 │新鮮實業　　│王輝璋│臺北縣新莊市○○街一│子○○│於八十四年間│
│    │有限公司    │梁炳奎│八一巷二弄一號（八十│      │服務區由新莊│
│    │            │梁佑慈│三年八月十二日）    │      │十區轉泰山一│
│    │            │梁光欣│臺北縣泰山鄉○○路二│      │區          │
│    │            │蔡慶福│段九六一號五樓（八十│      │            │
│    │            │      │四年十月八日）      │      │            │
├──┼──────┼───┼──────────┼───┼──────┤
│ 20 │古樸實業　　│魏松詞│臺北縣泰山鄉○○路二│子○○│於八十四年間│
│    │有限公司    │王育銘│段一六四巷一六號三樓│      │服務區由新莊│
│    │            │林福添│（八十五年三月二十二│      │十區轉泰山一│
│    │            │翁淑媛│日）                │      │區          │
│    │            │黃春生│臺北縣泰山鄉○○路三│      │            │
│    │            │      │段二○四巷二十六號（│      │            │
│    │            │      │八十五年七月二十二日│      │            │
│    │            │      │）                  │      │            │
├──┼──────┼───┼──────────┼───┼──────┤
│ 21 │包雅實業　　│羅文青│臺北縣泰山鄉○○路五│子○○│於八十四年間│
│    │有限公司    │吳維中│七號二樓（八十五年三│      │服務區由新莊│
│    │            │洪錦堂│月十四日）          │      │十區轉泰山一│
│    │            │梁光欣│臺北縣泰山鄉○○路二│      │區          │
│    │            │王輝璋│段一六四巷十六號三樓│      │            │
│    │            │      │（八十五年三月二十二│      │            │
│    │            │      │日）                │      │            │
├──┼──────┼───┼──────────┼───┼──────┤
│ 22 │黃炎貿易　　│黃來其│臺北縣新莊市○○路四│子○○│於八十四年間│
│    │有限公司    │吳金和│五一巷二號（八十三年│      │服務區由新莊│
│    │            │葉雄亮│八月十八日）        │      │十區轉泰山一│
│    │            │李文正│臺北縣泰山鄉○○路二│      │區          │
│    │            │翁淑媛│段九六三號三樓（八十│      │            │
│    │            │      │四年十月十三日）    │      │            │
├──┼──────┼───┼──────────┼───┼──────┤
│ 23 │稅新實業　　│黃炳泉│臺北縣新莊市○○○路│子○○│於八十四年間│
│    │有限公司    │葉榮富│三五八巷十六弄四號（│      │服務區由新莊│
│    │            │葉仲慶│八十三年七月十二日）│      │十區轉泰山一│
│    │            │林向德│臺北縣泰山鄉○○路二│      │區          │
│    │            │葉錫皇│段五四二巷一弄十九號│      │            │
│    │            │      │五樓（八十四年八月二│      │            │
│    │            │      │十三日）            │      │            │
├──┼──────┼───┼──────────┼───┼──────┤
│ 24 │引力實業　　│蔡仁榮│臺北縣新莊市○○街七│子○○│於八十四年間│
│    │有限公司    │劉餘照│十號（八十三年七月十│      │服務區由新莊│
│    │            │陳秀端│二日）              │      │十區轉泰山一│
│    │            │劉造坤│臺北縣泰山鄉○○路二│      │區          │
│    │            │陳美類│段九五七號十一樓（八│      │            │
│    │            │      │十四年八月二十五日）│      │            │
├──┼──────┼───┼──────────┼───┼──────┤
│ 25 │復旦貿易    │黃安治│臺北縣新莊市○○街八│子○○│於八十四年間│
│    │有限公司    │陳麗雲│十號（八十三年八月十│      │服務區由新莊│
│    │            │王順義│六日）              │      │十區轉泰山一│
│    │            │林協榮│臺北縣泰山鄉○○路二│      │區          │
│    │            │吳柦文│十五巷二弄三號五樓（│      │            │
│    │            │      │八十四年八月二十八日│      │            │
│    │            │      │）                  │      │            │
├──┼──────┼───┼──────────┼───┼──────┤
│ 26 │宋江貿易　　│黃慶昌│臺北縣新莊市○○○路│丑○○│服務區由新莊│
│    │有限公司    │鄭勝雄│五十八巷五十二弄十九│      │一區轉新莊二│
│    │            │梁炳奎│號（八十三年七月二十│      │區          │
│    │            │蔡慶俊│五日）              │      │            │
│    │            │梁光欣│臺北縣新莊市○○路一│      │            │
│    │            │      │六九號九樓（八十四年│      │            │
│    │            │      │十月五日）          │      │            │
├──┼──────┼───┼──────────┼───┼──────┤
│ 27 │通球貿易　　│孫德雄│臺北縣新莊市○○街七│丑○○│服務區由新莊│
│    │有限公司    │鄭南生│十八巷十六弄十一號（│      │一區轉新莊二│
│    │            │游香對│八十三年八月十日）  │      │區          │
│    │            │陳弟原│臺北縣新莊市○○路二│      │            │
│    │            │江邦淑│八七巷二弄八十六號（│      │            │
│    │            │      │八十四年十月九日）  │      │            │
├──┼──────┼───┼──────────┼───┼──────┤
│ 28 │利里實業　　│林欣華│臺北縣新莊市○○路八│丑○○│服務區由新莊│
│    │有限公司    │蕭輔州│七巷四十號二樓（八十│      │一區轉新莊二│
│    │            │洪錦堂│五年三月五日）      │      │區          │
│    │            │劉民治│                    │      │            │
│    │            │翁淑媛│                    │      │            │
├──┼──────┼───┼──────────┼───┼──────┤
│ 29 │天庭實業　　│于昌民│臺北縣新莊市○○路四│丑○○│服務區由新莊│
│    │有限公司    │王輝璋│一九巷一弄一號（八十│      │一區轉新莊二│
│    │            │陳麗雲│五年三月十九日）    │      │區          │
│    │            │劉民治│                    │      │            │
│    │            │陳嘉麟│                    │      │            │
├──┼──────┼───┼──────────┼───┼──────┤
│ 30 │計憑實業　　│梁光欣│臺北縣新莊市○○路七│丑○○│服務區由新莊│
│    │有限公司    │盧進聰│○八之四號（八十五年│      │一區轉新莊二│
│    │            │林福添│三月六日）          │      │區          │
│    │            │陳麗雲│                    │      │            │
│    │            │黃安治│                    │      │            │
├──┼──────┼───┼──────────┼───┼──────┤
│ 31 │銀亦實業　　│李良知│臺北縣新莊市○○路七│丑○○│服務區由新莊│
│    │有限公司    │戴發仁│一五巷十九號二樓（八│      │一區轉新莊二│
│    │            │黃安治│十五年三月十九日）  │      │區          │
│    │            │謝上升│                    │      │            │
│    │            │鄭勝雄│                    │      │            │
├──┼──────┼───┼──────────┼───┼──────┤
│ 32 │龍葵貿易　　│何阿英│臺北縣新莊市○○○路│丑○○│服務區由新莊│
│    │有限公司    │梁炳奎│五十一之一號（八十三│      │一區轉新莊二│
│    │            │梁佑慈│年七月二十一日）    │      │區          │
│    │            │梁光欣│臺北縣新莊市○○街四│      │            │
│    │            │蔡慶福│十八巷五弄二號五樓（│      │            │
│    │            │      │八十四年八月二十八日│      │            │
│    │            │      │）                  │      │            │
├──┼──────┼───┼──────────┼───┼──────┤
│ 33 │巨上實業　　│陳麗雲│臺北縣新莊市○○○路│丑○○│服務區由新莊│
│    │有限公司    │張火源│六十八號（八十三年七│      │一區轉新莊二│
│    │            │江美季│月十二日）          │      │區          │
│    │            │邱華鏜│臺北縣樹林市○○路一│      │            │
│    │            │林福添│段十八號（八十三年十│      │            │
│    │            │      │二月十日）          │      │            │
│    │            │      │臺北縣新莊市○○路六│      │            │
│    │            │      │七一巷二弄二十八號五│      │            │
│    │            │      │樓（八十四年八月二十│      │            │
│    │            │      │八日）              │      │            │
└──┴──────┴───┴──────────┴───┴──────┘
 附表二：
┌──┬───────────┬───────────┬─────────┐
│編號│　　戶名              │ 交易日   金額        │  行庫名稱        │
│    │    帳號              │ 明細     新台幣      │                  │
├──┼───────────┼───────────┼─────────┤
│ 1  │    震山貿易有限公司  │84.05.03(760,416)     │ 上海商銀永和分行 │
│    │    00000000000000    │84.05.18(809,981)     │                  │
│    │                      │84.07.05(856,714)     │                  │
│    │                      │84.11.07(996,144)     │                  │
│    │                      │84.12.28(971,459)     │                  │
│    │                      │85.02.02(955,987)     │                  │
│    │                      │85.03.25(673,551)     │                  │
│    │                      │85.04.24(953,381)     │                  │
│    │                      │85.05.23(680,293)     │                  │
│    │                      │85.06.28(948,865)     │                  │
│    │                      │85.07.24(860,825)     │                  │
│    │                      │85.08.26(768,985)     │                  │
│    │                      │85.09.25(823,316)     │                  │
│    │                      │85.11.01(764,119)     │                  │
│    │                      │合計11,824,036        │                  │
├──┼───────────┼───────────┼─────────┤
│ 2  │    諭智貿易有限公司  │84.05.03(827,671)     │第一銀行永和分行  │
│    │    00000000000       │84.05.24(783,087)     │                  │
│    │                      │84.07.06(856,240)     │                  │
│    │                      │84.11.03(941,831)     │                  │
│    │                      │84.12.26(943,112)     │                  │
│    │                      │85.02.08(943,167)     │                  │
│    │                      │85.03.22(678,483)     │                  │
│    │                      │85.04.24(958,233)     │                  │
│    │                      │85.05.23(658,329)     │                  │
│    │                      │85.06.29(946,289)     │                  │
│    │                      │85.07.24(882,963)     │                  │
│    │                      │85.08.27(768,268)     │                  │
│    │                      │85.09.23(821,376)     │                  │
│    │                      │85.11.02(769,472)     │                  │
│    │                      │合計11,778,521        │                  │
├──┼───────────┼───────────┼─────────┤
│ 3  │    高七貿易有限公司  │84.03.03(753,810)     │彰化商銀樹林分行  │
│    │    00000000000000    │84.05.02(814,136)     │                  │
│    │                      │84.07.04(926,048)     │                  │
│    │                      │84.11.03(967,372)     │                  │
│    │                      │84.12.22(979,473)     │                  │
│    │                      │85.02.08(974,332)     │                  │
│    │                      │85.03.22(691,018)     │                  │
│    │                      │85.04.24(965,337)     │                  │
│    │                      │85.05.22(664,583)     │                  │
│    │                      │85.06.28(962,345)     │                  │
│    │                      │85.07.23(872,584)     │                  │
│    │                      │85.08.24(789,675)     │                  │
│    │                      │85.09.21(838,923)     │                  │
│    │                      │合計11,199,636        │                  │
├──┼───────────┼───────────┼─────────┤
│ 4  │    季布貿易有限公司  │84.12.23(949,395)     │台北區中小企業銀  │
│    │    0000000000000     │85.02.07(943,916)     │行光復分行        │
│    │                      │85.03.21(681,705)     │                  │
│    │                      │85.04.25(950,398)     │                  │
│    │                      │85.05.21(648,483)     │                  │
│    │                      │85.07.02(968,765)     │                  │
│    │                      │85.07.23(876,053)     │                  │
│    │                      │85.08.23(792,089)     │                  │
│    │                      │85.10.30(777,589)     │                  │
│    │                      │合計 7,588,393        │                  │
├──┼───────────┼───────────┼─────────┤
│ 5  │  大桃園貿易有限公司  │84.03.03(3,582)       │彰化商銀中和分行  │
│    │  00000000000000      │84.12.26(980,342)     │                  │
│    │                      │85.02.08(986,455)     │                  │
│    │                      │85.03.22(681,237)     │                  │
│    │                      │85.04.24(963,218)     │                  │
│    │                      │85.05.21(678,924)     │                  │
│    │                      │85.06.27(956,287)     │                  │
│    │                      │85.07.22(857,689)     │                  │
│    │                      │85.08.23(809,532)     │                  │
│    │                      │85.09.20(827,663)     │                  │
│    │                      │85.10.30(763,159)     │                  │
│    │                      │合計 8,508,088        │                  │
├──┼───────────┼───────────┼─────────┤
│ 6  │    小新實業有限公司  │84.12.26(943,486)     │萬泰商銀新莊分行  │
│    │    000000000000      │85.02.08(953,892)     │                  │
│    │                      │85.04.24(939,879)     │                  │
│    │                      │85.06.29(940,238)     │                  │
│    │                      │85.08.30(761,829)     │                  │
│    │                      │85.11.02(754,108)     │                  │
│    │                      │合計 5,293,432        │                  │
├──┼───────────┼───────────┼─────────┤
│ 7  │    宇音實業有限公司  │84.12.31(949,464)     │彰化商銀光復分行  │
│    │    00000000000000    │85.02.29(948,924)     │                  │
│    │                      │85.04.30(961,142)     │                  │
│    │                      │85.06.30(970,232)     │                  │
│    │                      │85.08.31(762,453)     │                  │
│    │                      │85.10.31(746,751)     │                  │
│    │                      │合計 5,338,966        │                  │
├──┼───────────┼───────────┼─────────┤
│  8 │    見來實業有限公司  │84.12.15(查無退稅清冊)│臺灣中小企業銀行  │
│    │    00000000000       │85.02.01(同上)        │埔乾分行          │
│    │                      │85.04.13(同上)        │                  │
│    │                      │85.07.02(953,286)     │                  │
│    │                      │85.07.24(891,562)     │                  │
│    │                      │85.08.23(763,463)     │                  │
│    │                      │85.09.20(842,931)     │                  │
│    │                      │85.10.30(754,318)     │                  │
│    │                      │合計 4,205,560        │                  │
├──┼───────────┼───────────┼─────────┤
│ 9  │    功利貿易有限公司  │84.12.30(985,826)     │土地銀行板橋分行  │
│    │    000000000000      │85.06.28(878,335)     │                  │
│    │                      │85.08.26(804,629)     │                  │
│    │                      │85.10.23(799,590)     │                  │
│    │                      │合計 3,468,380        │                  │
├──┼───────────┼───────────┼─────────┤
│10  │    鑫錫實業有限公司  │85.08.30(875,549)     │萬泰商業銀行新莊分│
│    │    000000000000      │85.11.02(825,623)     │行                │
│    │                      │合計1,701,172         │                  │
├──┼───────────┼───────────┼─────────┤
│11  │    包麗實業有限公司  │85.08.19(查無資料)    │遠東商銀三重分行  │
│    │    00000000000000    │85.10.23(825,614)     │                  │
│    │                      │合計825,614           │                  │
├──┼───────────┼───────────┼─────────┤
│12  │    薪明實業有限公司  │85.08.26(885,559)     │中興商銀三重分行  │
│    │    00000000000       │85.10.28(801,426)     │                  │
│    │                      │合計1,686,985         │                  │
├──┼───────────┼───────────┼─────────┤
│13  │    包星實業有限公司  │85.08.24(790,796)     │台灣中小企業銀行  │
│    │    00000000000       │85.10.24(801,728)     │新莊分行          │
│    │                      │合計 1,592,524        │                  │
├──┼───────────┼───────────┼─────────┤
│14  │    電微企業有限公司  │85.10.29(793,568)     │中國國際商銀三重分│
│    │    00000000000       │                      │行                │
│    │                      │合計793,568           │                  │
├──┼───────────┼───────────┼─────────┤
│15  │    木易企業有限公司  │85.10.24(786,492)     │上海商銀三重分行  │
│    │    00000000000000    │                      │                  │
│    │                      │合計786,492           │                  │
├──┼───────────┼───────────┼─────────┤
│16  │    機源實業有限公司  │85.08.29(905,675)     │萬通銀行三重分行  │
│    │    00000000000000    │                      │                  │
│    │                      │合計905,675           │                  │
├──┼───────────┼───────────┼─────────┤
│17  │    宇鉅貿易有限公司  │83.11.03(1,364,574)   │土銀新莊分行      │
│    │    000000000000      │84.01.09(926,030)     │                  │
│    │                      │84.03.06(883,186)     │                  │
│    │                      │84.05.04(926,030)     │                  │
│    │                      │84.07.14(856,325)     │                  │
│    │                      │84.11.04(969,684)     │                  │
│    │                      │84.12.15(查無資料)    │                  │
│    │                      │合計5,925,829         │                  │
├──┼───────────┼───────────┼─────────┤
│18  │    元麟實業有限公司  │83.11.03(1,130,360)   │農民銀行新莊分行  │
│    │    00000000000       │84.01.09(859,347)     │                  │
│    │                      │84.03.04(808,662)     │                  │
│    │                      │84.05.02(859,347)     │                  │
│    │                      │84.07.07(860,727)     │                  │
│    │                      │84.11.02(989,019)     │                  │
│    │                      │84.12.30(975,076)     │                  │
│    │                      │合計 6,482,538        │                  │
├──┼───────────┼───────────┼─────────┤
│19  │    顯赫貿易有限公司  │84.01.06(636,036)     │合作金庫永和支庫  │
│    │    0000000000000     │84.03.06(753,913)     │                  │
│    │                      │84.05.03(836,036)     │                  │
│    │                      │84.07.10(808,333)     │                  │
│    │                      │84.11.03(915,547)     │                  │
│    │                      │85.01.04(979,102)     │                  │
│    │                      │合計4,928,967         │                  │
├──┼───────────┼───────────┼─────────┤
│20  │    新鮮實業有限公司  │84.12.30(985,891)     │第一銀行華江分行  │
│    │    00000000000       │85.07.02(903,301)     │                  │
│    │                      │85.08.27(830,096)     │                  │
│    │                      │合計2,719,288         │                  │
├──┼───────────┼───────────┼─────────┤
│21  │    古樸實業有限公司  │85.08.27(861,094)     │中華商銀三重分行  │
│    │    00000000000000    │                      │                  │
│    │                      │合計861,094           │                  │
├──┼───────────┼───────────┼─────────┤
│22  │    包雅實業有限公司  │85.08.24(901,893)     │                  │
│    │    0000000000000     │(來源-原告提出電腦線上│                  │
│    │    金融機構代號051014│ 查詢畫面)            │                  │
│    │                      │合計 901,893          │                  │
├──┼───────────┼───────────┼─────────┤
│23  │    黃炎貿易有限公司  │84.12.30(972,938)     │土銀板橋分行      │
│    │    000000000000      │85.06.28(868,419)     │                  │
│    │                      │85.08.26(895,989)     │                  │
│    │                      │合計 2,737,346        │                  │
├──┼───────────┼───────────┼─────────┤
│24  │    稅新實業有限公司  │83.11.08(1,405,951)   │原世華銀行新莊辦事│
│    │    00000000000       │84.01.11(862,638)     │處                │
│    │                      │84.03.08(951,897)     │現國泰世華商業銀行│                │
│    │                      │84.05.04(862,638)     │新莊分行          │
│    │                      │84.07.08(896,768)     │                  │
│    │                      │84.11.04(907,876)     │                  │
│    │                      │85.01.06(939,978)     │                  │
│    │                      │合計 6,827,746        │                  │
├──┼───────────┼───────────┼─────────┤
│25  │    引力實業有限公司  │83.11.04(1,222,774)   │原寶島商銀新莊分行│
│    │    00000000000000    │84.01.07(869,732)     │現日盛國際商銀新莊│
│    │                      │84.03.08(847,185)     │分行              │
│    │                      │84.07.14(901,240)     │                  │
│    │                      │84.11.03(934,867)     │                  │
│    │                      │85.01.04(986,824)     │                  │
│    │                      │合計 5,762,622        │                  │
├──┼───────────┼───────────┼─────────┤
│26  │    復旦貿易有限公司  │84.01.17(843,628)     │第一商銀中和分行  │
│    │    00000000000       │84.03.07(912,874)     │                  │
│    │                      │84.05.03(843,623)     │                  │
│    │                      │84.07.08(820,712)     │                  │
│    │                      │84.11.03(938,270)     │                  │
│    │                      │84.12.30(988,274)     │                  │
│    │                      │合計 5,347,378        │                  │
├──┼───────────┼───────────┼─────────┤
│27  │    宋江貿易有限公司  │85.07.03(871,284)     │彰化商銀永和分行  │
│    │    00000000000000    │85.08.26(820,525)     │                  │
│    │                      │合計 1,691,809        │                  │
├──┼───────────┼───────────┼─────────┤
│28  │    通球貿易有限公司  │84.07.08(901,240)     │第一商銀新莊分行  │
│    │    00000000000       │85.06.29(863,629)     │                  │
│    │                      │85.08.28(839,331)     │                  │
│    │                      │合計2,604,200         │                  │
├──┼───────────┼───────────┼─────────┤
│29  │    利里實業有限公司  │85.08.27(891,240)     │彰化銀行新莊分行  │
│    │    00000000000000    │                      │思源辦事處        │
│    │                      │合計891,240           │                  │
├──┼───────────┼───────────┼─────────┤
│30  │    天庭實業有限公司  │85.08.24(879,935)     │玉山銀行三重分行  │
│    │    0000000000000     │                      │                  │
│    │                      │合計 879,935          │                  │
├──┼───────────┼───────────┼─────────┤
│31  │    計憑實業有限公司  │85.08.27(906,296)     │原寶島銀行新莊行  │
│    │    00000000000000    │                      │現日盛國際商業行新│
│    │                      │合計906,296           │莊分行            │
├──┼───────────┼───────────┼─────────┤
│32  │    銀亦實業有限公司  │85.08.28(861,476)     │                  │
│    │                      │(來源-原告提出電腦線上│                  │
│    │                      │ 查詢資料)            │                  │
│    │                      │合計861,476           │                  │
├──┼───────────┼───────────┼─────────┤
│33  │    龍葵貿易有限公司  │83.11.02(1,304,557)   │ 交通銀行三重分行 │
│    │    000000000000      │83.12.30(919,678)     │                  │
│    │                      │84.03.02(910,582)     │                  │
│    │                      │84.05.04(919,678)     │                  │
│    │                      │84.07.06(940,183)     │                  │
│    │                      │84.11.02(1,043,299)   │                  │
│    │                      │85.01.04(979,824)     │                  │
│    │                      │合計 7,017,801        │                  │
├──┼───────────┼───────────┼─────────┤
│34  │    巨上實業有限公司  │83.10.19(1,214,413)   │ 交通銀行新莊分行 │
│    │                      │83.12.23(629,512)     │ 94年2 月21日交莊 │
│    │    000000000000      │84.03.17(671,581)     │ 發字第9435700025 │
│    │                      │84.04.25(827,351)     │ 號函覆83及84年度 │
│    │                      │84.06.27(861,719)     │ 交易明細已銷毀   │
│    │                      │84.10.26(919,107)     │                  │
│    │                      │84.12.15(982,256)     │                  │
│    │                      │合計 6,105,939        │                  │
│    │                      │(銀 行交易明細已銷毀，│                  │
│    │                      │前開日期及金額係按台北│                  │
│    │                      │縣稅捐制作之退稅直撥清│                  │
│    │                      │冊列載)               │                  │
└──┴───────────┴───────────┴─────────┘
